臺灣高雄地方法院刑事判決　　　　　　　 96年度訴字第223號
公　訴　人　臺灣高雄地方法院檢察署檢察官
被　　　告　壬○○
　　　　　　　　　　號（另案
選任辯護人　黃東璧律師
被　　　告　　丁○○
指定辯護人　唐國盛律師
上列被告等因違反毒品危害防制條例案件，經檢察官提起公訴（
94年度偵字第28867 號、95年度偵字第10672 號），本院判決如
下：
    主  文
壬○○共同連續販賣第一級毒品，累犯，處有期徒刑拾貳年，褫
奪公權陸年，扣案之海洛因捌拾參包（不含包裝袋，驗餘淨重柒
點柒玖公克），沒收銷燬之；扣案之海洛因包裝袋捌拾參個、夾
鏈袋貳大包（共壹仟參佰零玖個）、門號0000000000號、000000
0000號行動電話各壹支（均不含SIM 卡），均沒收之；販毒所得
新臺幣壹萬陸仟伍佰元，沒收之（其中新台幣陸仟伍佰元部分，
與戊○○連帶沒收之），如全部或一部不能沒收時，以其財產抵
償之（其中新台幣陸仟伍佰元部分，以其與戊○○之財產連帶抵
償之）。又共同連續販賣第二級毒品，累犯，處有期徒刑玖年，
褫奪公權肆年，扣案之甲基安非他命伍拾貳包（不含包裝袋，驗
後淨重陸點肆伍公克）沒收銷燬之；扣案之甲基安非他命包裝袋
伍拾貳個、夾鏈袋貳大包（共壹仟參佰零玖個）、門號00000000
00號、0000000000號行動電話、未扣案之門號0000000000號、00
00000000號行動電話各壹支（均不含SIM 卡），均沒收之；未扣
案之門號0000000000號、0000000000號行動電話各壹支（均不含
SIM 卡），如全部或一部不能沒收，應與劉俊成連帶追徵其價額
。應執行有期徒刑貳拾年，褫奪公權陸年，扣案之海洛因捌拾參
包（不含包裝袋，驗餘淨重柒點柒玖公克）、甲基安非他命伍拾
貳包（不含包裝袋，驗後淨重陸點肆伍公克），均沒收銷燬之；
扣案之海洛因包裝袋捌拾參個、甲基安非他命包裝袋伍拾貳個、
夾鏈袋貳大包（共壹仟參佰零玖個）、門號0000000000號、0000
000000號行動電話、未扣案之門號0000000000號、0000000000號
行動電話各壹支（均不含SIM 卡），均沒收之；未扣案之門號00
00000000號、0000000000號行動電話各壹支（均不含SIM 卡），
如全部或一部不能沒收，應與劉俊成連帶追徵其價額。販毒所得
新臺幣壹萬陸仟伍佰元，沒收之（其中新台幣陸仟伍佰元部分，
與戊○○連帶沒收之），如全部或一部不能沒收時，以其財產抵
償之（其中新台幣陸仟伍佰元部分，以其與戊○○之財產連帶抵
償之）。
丁○○被訴販賣第一級、第二級毒品部分，均無罪；又被訴持有
第一級、第二級毒品部分，均免訴。
    事  實
一、壬○○曾因違反毒品危害防制條例案件，經本院以民國93年
    度簡上字第95號判決判處有期徒刑4 月確定，於93年7 月7
    日易科罰金執行完畢。仍不知悔改，明知海洛因、甲基安非
    他命（起訴書誤載為安非他命），各係毒品危害防制條例第
    2 條第2 項第1 款、第2 款所稱之第一級、第二級毒品，非
    經許可不得販賣，竟(一)與戊○○（未據起訴）共同基於意圖
    販賣海洛因以營利之概括犯意聯絡，連續自民國94年9 月25
    日起迄同年10月18日止，(1)或先由真實姓名不詳、綽號「志
    仔」之成年人配偶之妹，或「阿美」等成年人先與戊○○聯
    絡購買第一級毒品海洛因，再由戊○○以所持門號00000000
    00號行動電話，撥打壬○○所持用之門號0000000000號行動
    電話，聯絡壬○○買賣第一級毒品海洛因，再由壬○○指示
    戊○○交付第一級毒品海洛因予「志仔」配偶之妹、「阿美
    」；(2)或由壬○○以其所持用之門號0000000000號行動電話
    與辛○○所持用之門號0000000000號行動電話，聯絡買賣第
    一級毒品海洛因。每次交易代價為新臺幣（下同）1,000 元
    至6,500 元不等，並先後以此方式販賣第一級毒品海洛因予
    綽號「志仔」之成年人之配偶之妹、「阿美」（均已成年）
    、辛○○等人（販賣時地、數量、出售對象、金額、販賣所
    得及既未遂情形，詳如附表1 所示），而牟取不法利益；(二)
    復分別與劉航志、戊○○及劉俊成（均未據起訴），共同基
    於意圖販賣第二級毒品甲基安非他命以營利之概括犯意聯絡
    ，連續自94年9 月23日起至同年10月23日止，(1)或先由壬○○與姓名年籍不詳、綽號「坤俊」之成年人，達成購買第二
    級毒品甲基安非他命合意後，再由壬○○以其所持用之門號
    0000 000000 號行動電話，撥打劉航志所持用之0000000000
    號行動電話，指示劉航志交付第二級毒品甲基安非他命予「
    坤俊」；(2)或先由真實姓名不詳、綽號「國欽」之成年人先
    與戊○○聯絡購買第二級毒品甲基安非他命，再由戊○○以
    所持門號0000000000號行動電話，撥打壬○○所持用之門號
    000000 0000 號行動電話，聯絡壬○○買賣第二級毒品甲基
    安非他命，再由壬○○指示戊○○交付第二級毒品海洛因予
    「國欽」；(3)或由己○○以所持用之門號0000000000號行動
    電話聯絡壬○○，購買第二級毒品甲基安非他命後，再由壬○○指示劉航志交付第二級毒品甲基安非他命予己○○；(4)
    或先由「國欽」聯絡劉俊成購買第二級毒品甲基安非他命，
    再由劉俊成以其所持用之門號0000000000號行動電話，撥打
    壬○○所持用之門號0000000000號行動電話，聯絡壬○○買
    賣第二級毒品甲基安非他命，再由壬○○指示劉俊成交付第
    二級毒品甲基安非他命予「國欽」；(5)或先姓名年籍不詳、
    綽號「義仔」之成年人撥打壬○○所持用之門號0000000000
    號行動電話，達成買賣第二級毒品甲基安非他命合意後，並
    約定由「義仔」自行前來拿取第二級毒品甲基安非他命之方
    式，販賣第二級毒品甲基安非他命，每次交易之代價為不詳
    或300 元至2,000 元不等，並先後以此方式販賣第二級毒品
    甲基安非他命予「坤俊」、「國欽」、己○○及「義仔」等
    人（販賣時地、數量、出售對象、金額、販賣所得及既未遂
    情形，詳如附表2 所示），而牟取不法利益。嗣經警於94年
    12月13日上午9 時10分許，持本院核發之搜索票，前往壬○○高雄縣路竹鄉○○路352 巷49弄3 號住處實施搜索，當場
    扣得壬○○所持用，供販賣第一級、第二級毒品所用之門號
    0000000000號行動電話1 支（不含SIM 卡）；供預備販賣第
    一級、第二級毒品所用之夾鏈袋1 大包（共208 個）。並經
    壬○○同意，至其所使用而停放在高雄縣路竹鄉○○街61號
    前之車牌號碼ZK-4005 號自用小客車內，扣得第一級毒品海
    洛因83包、第二級毒品甲基安非他命52包；壬○○所有供販
    賣海洛因所用之包裝袋83個；供販賣甲基安非他命所用之包
    裝袋52個；預備供販賣第一級、第二級毒品所用之夾鏈袋1
    大包（共11 01 個）；另經警於94年12月13日中午12時30分
    許，持本院核發之搜索票，前往高雄縣路竹鄉○○村○○路
    「阿莉檳榔攤」前，當場扣得戊○○所持用，供販賣第一級
    、第二級毒品所用之門號0000000000號行動電話1 支（不含
    SIM 卡）。
二、案經高雄市政府警察局移送臺灣高雄地方法院檢察署檢察官
    偵查起訴。
    理  由
壹、證據能力部分：
一、本件被告壬○○、丁○○及其等之辯護人均否認證人戊○○
    、辛○○、己○○、甲○○於警詢中，及證人戊○○、辛○○、丙○○於偵查中之證述。茲說明如下：
  (一)證人戊○○於警詢之陳述部分：
    按被告以外之人於審判中有傳喚不到或到庭後無正當理由而
    拒絕陳述者，其於檢察事務官、司法警察官或司法警察調查
    中所為之陳述，經證明具有可信之特別情況，且為證明犯罪
    事實之存否所必要者，得為證據，刑事訴訟法第159 條之3
    第4 款定有明文。倘陳述人於審判中依法拒絕證言，其於警
    察調查中所為之陳述，又可證明具有可信之特別情況，且為
    證明犯罪事實之存否所必要者，應可類推適用刑事訴訟法第
    159 條之3 第4 款之規定，賦予其證據能力。經查：證人戊○○經本院傳喚到庭，但依刑事訴訟法第181 條規定，拒絕
    證言（見本院卷(二)第140 頁第11行至第13行）。被告2 人及
    其等之辯護人固均主張：證人戊○○警詢時毒癮發作，所為
    乃非基於自由意識下之供述等語。然共犯戊○○於94年12月
    14日偵查中陳稱：警詢時，警察問案之態度雖然很凶，但均
    係依自己之意思而陳述，並未遭受刑求，且看過警詢筆後才
    簽名等語；並證稱：接受檢察官訊問時，除感覺很冷外，意
    識很清楚等語（詳偵(一)卷第8 頁倒數第7 行至第4 行、第10
    頁第11行至第12行，上開偵查中之證述，依刑事訴訟法第15
    9 條之1 第2 項規定，有證據能力，詳後述）。足見證人戊○○接受檢察官訊問時，除身體感覺寒冷外，意識相當清楚
    ，瞭解檢察官之訊問內容，亦無毒癮發作情形甚明。倘若證
    人戊○○於同日稍早接受警詢時確有毒癮發作，何以稍後接
    受偵訊時，意識反而恢復正常？是以，如證人戊○○於警詢
    時確曾因毒癮發作，而無法接受詢問，承辦警員理應會發覺
    ，且惟恐證人戊○○發生意外，自會立即將其送醫診治，或
    於檢察官訊問時，陳述毒癮發作之情形，然證人戊○○於警
    員詢問完畢，移送檢察官訊問時，尚可接受檢察官偵訊，並
    陳稱警詢內容均係照其意思陳述，意識很清楚等語，顯見證
    人戊○○於警詢時並無毒癮發作，且精神狀況亦屬良好，且
    可依其自由意識而陳述甚明。又參以販賣毒品罪刑甚重，警
    詢過程當時，被告2 人並未在場，證人較不易因人情壓力，
    有所顧忌，而迴避不利被告2 人之陳述，揆諸上開說明，應
    可類推適用刑事訴訟法第159 條之3 第4 款規定，認證人戊○○於警詢中所為之陳述，客觀上具有較可信之特別情況，
    應可採為本案證據。
  (二)證人甲○○、辛○○、己○○於警詢之證述部分：
    按刑事訴訟法第159 條之2 規定，被告以外之人於檢察事務
    官、司法警察官或司法警察調查中所為之陳述，與審判中不
    符時，其先前之陳述具有較可信之特別情況，且為證明犯罪
    事實存否所必要者，得為證據。經查：
  1.證人辛○○、甲○○於警詢中就是否曾向被告壬○○購買海
    洛因之陳述，核與審判中所述不符；且被告壬○○、丁○○
    及其等之辯護人均主張：證人辛○○、甲○○於警詢時之證
    述，係非基於自由意識下所為等語。經查：證人辛○○於本
    院審理時先證稱：警詢時毒癮發作，未注意聽警員之問話，
    對警員之問題均回答是等語（詳本院卷第55頁倒數第8 行至
    第4 行、第56頁10行至第13行）；嗣又證稱：記不得偵訊時
    之身體狀況及檢察官之訊問態度為何等語（詳本院卷(二)第59
    頁第11行至第14行）。然證人辛○○係在94年12月14日先後
    接受警詢及檢察官偵訊，其既可記得時間在前之警詢情況，
    竟然忘記時間在後之偵查過程，顯與一般人對發生在後之事
    件記憶較為深刻之常情未合，已難輕信。又證人辛○○於偵
    查中陳稱：在警察局指認之「龍哥」、「阿連」、「大頭城
    」，分別就是被告壬○○、丁○○及劉俊成等語（詳偵(一)卷
    第5 頁第11行至第14行，證人辛○○上開偵查中之證述，依
    刑事訴訟法第159 條之1 第2 項規定，有證據能力，詳後述
    ），且未於檢察官偵訊過程中，陳述因毒癮發作，而無法接
    受訊問之情。倘若證人辛○○於警詢時即因毒癮發作，而意
    識不清，未能瞭解警員詢問之內容，而無法自由陳述，又何
    以於數小時後，在偵查中對於被告等人之身分仍可清楚指認
    ，並陳述購買毒品之對象、時間、方式及價格（參偵(一)卷第
    5 頁第18行以下）？足見證人辛○○警詢時應無毒癮發作甚
    明。另證人甲○○於本院審理時證稱：製作警詢筆錄時，警
    員並無刑求，亦無毒癮發作等語（詳本院卷(二)第45頁第19行
    至第22行、第48頁13行至第16行），可見證人甲○○於警詢
    時之證述，並無遭受違法取供，且精神狀況亦屬良好，而可
    由陳述甚明。又參以販賣毒品罪刑甚重，警詢過程當時，被
    告2 人並未在場，證人較不易因人情壓力，有所顧忌，而迴
    避不利被告之陳述，揆諸上開說明，證人辛○○、甲○○於
    警詢中所為之陳述，客觀上具有較可信之特別情況，應可採
    為本案證據。
  2.證人己○○於警詢中就是否曾向被告壬○○購買甲基安非他
    命之陳述，核與審判中所述不符；且被告壬○○、丁○○及
    其等之辯護人均主張：證人己○○於警詢時之證述，係非基
    於自由意識下所為等語。經查：證人己○○於本院審理時證
    稱：警詢時，未遭受刑求，但因毒癮發作，想要回家，無法
    判斷警員詢問之問題等語（詳本院卷(二)第38頁倒數第3 行至
    第39頁第6 行、第41頁倒數第4 行以下），且檢察官復未提
    出證據證明證人己○○前開警詢中之陳述，具有何特別可信
    之情形。是依前開說明，證人己○○警詢中關於上開陳述，
    並不符合刑事訴訟法第159 條之2 有關傳聞例外之規定，不
    得作為認定本案犯罪事實有無之證據，並無證據能力
  (三)證人戊○○、辛○○、丙○○偵查中之證述部分：
    按被告以外之人於偵查中向檢察官所為陳述，除顯有不可信
    之情況者外，得為證據，刑事訴訟法第159 條之1 第2 項定
    有明文。偵查中對被告以外之人所為之偵查筆錄，或被告以
    外之人向檢察官所提之書面陳述，性質上均屬傳聞證據。惟
    現階段刑事訴訟法規定檢察官代表國家偵查犯罪、實施公訴
    ，依法其有訊問被告、證人及鑑定人之權，證人、鑑定人且
    須具結，而實務運作時，檢察官偵查中向被告以外之人所取
    得之陳述，原則上均能遵守法律規定，不致違法取供，其可
    信度極高。職是，被告以外之人前於偵查中已具結而為證述
    ，除反對該項供述得具有證據能力之一方，已釋明「顯有不
    可信之情況」之理由外，不宜即遽指該證人於偵查中之陳述
    不具證據能力。是證人戊○○、辛○○、丙○○於偵查中之
    陳述部分，既經具結，且無證據證明顯有不可信之情況，且
    均經檢察官聲請到庭接受詰問，除證人戊○○依刑事訴訟法
    第181 條規定，拒絕作證外，證人辛○○、丙○○部分到庭
    作證時，均賦予被告2 人反對詰問之機會，依前開說明，應
    均有證據能力。
二、本件被告壬○○及選任辯護人否認證人丙○○於警詢中之陳
    述。經查：證人丙○○於警詢中就劉航志是否幫忙被告壬○○販賣毒品之陳述，核與審判中所述不符，且被告壬○○、
    及其選任辯護人均主張：證人丙○○於警詢時之證述，係非
    基於自由意識下所為等語。經查：證人丙○○於本院審理時
    證稱：接受警詢前，並無施用毒品等語（詳本院卷(二)第100
    頁第8 行至第11行）；於偵查中證稱：警詢時陳述購買毒品
    之人係向劉航志購買，及被告壬○○免費提供毒品供劉航志
    施用等均實在等語（詳偵(一)卷第15頁第16行至第21行），均
    未陳稱於警詢時因毒癮發作，或遭受刑求，無法為自由之陳
    述，足見證人丙○○於警詢之陳述，係基於其自由意識及精
    神狀況正常之情況下所為；又參以販賣毒品罪刑甚重，警詢
    過程當時，被告壬○○並未在場，證人較不易因人情壓力，
    有所顧忌，而迴避不利被告之陳述，揆諸上開說明，證人丙○○於警詢中所為之陳述，客觀上具有較可信之特別情況，
    應可採為本案證據。
三、本判決所引用之其餘證據資料（詳後引證據），其中傳聞證
    據部分，縱無刑事訴訟法第159 條之1 至第159 條之4 或其
    他規定之傳聞證據例外情形，亦因被告2 人、辯護人、檢察
    官或同意可作為證據使用，或未聲明異議，依刑事訴訟法第
    159 條之5 第1 項、第2 項之規定，本院審酌該證據作成之
    情況，認為適當，應得為證據。
貳、被告壬○○有罪判決部分：
一、訊據被告壬○○否認有何販賣第一級毒品海洛因、第二級毒
    品甲基安非他命之犯行，辯稱：扣案之海洛因及甲基安非他
    命，係向綽號「木瓜」之人購買，以供自己施用，並未販賣
    海洛因予「志仔配偶之妹」、「阿美」、辛○○等人；亦未
    販賣甲基安非他命予「坤俊」、「國欽」及「義仔」等人等
    語。經查：
  (一)94年12月13日上午9 時10分許，經警持搜索票在被告壬○○
    高雄縣路竹鄉○○路352 巷49弄3 號住處實施搜索，當場自
    被告上址住處扣得第一級毒品海洛因殘渣袋4 個、吸管杓1
    支、針筒23支、門號0000000000號行動電話1 支（含SIM 卡
    ）、夾鏈袋1 大包（共208 個）；嗣經被告壬○○同意，前
    往被告壬○○所使用而停放在高雄縣路竹鄉○○街61號前之
    車牌號碼ZK-4 005號自用小客車內，扣得白粉83包、晶體52
    包、夾鏈袋1 大包（共1101個）等物；再於同日中午12時30
    分許，經警持搜索票及檢察官核發之拘票，前往高雄縣路竹
    鄉○○村○○路「阿莉檳榔攤」前，拘獲戊○○，並扣得戊○○所持用之門號0000000000號行動電話1 支（含SIM 卡）
    ，有前揭物品扣案足憑，並有搜索票、拘票、搜索及扣押筆
    錄、扣押物品目錄表、扣押物品收據、自願性同意搜索筆錄
    、蒐證照片4 張在卷可稽（參警(一)卷第53頁至第63頁、第
    100 頁至106 頁、第113 頁、第114 頁）。又在被告壬○○
    上開車輛扣得疑似海洛因粉末83包、疑似甲基安非他命晶體
    52包，經鑑驗分別含第一級毒品海洛因（83包合計淨重7.79
    公克，空包裝總重16.64 公克，純度14.06%，純質淨重1.10
    公克）；第二級毒品甲基安非他命成分（52包合計驗前淨重
    6.47公克、驗後淨重6.45公克），各有法務部調查局95年3
    月24日調科壹字第220022380 號鑑定通知書、高雄醫學大學
    附設中和紀念醫院報告編號0000-000號檢驗報告各1 份在卷
    可參（見偵(一)卷第93頁、本院卷(一)第143 頁）。是此部分之
    事實，應堪認定。
  (二)又門號0000000000號、0000000000號行動電話，於94年9 至
    10月間，係被告壬○○所持用；門號0000000000號、000000
    0000號、0000000000號、0000000000號行動電話，於上開期
    間，分別係由戊○○、劉航志（2 人共同持用0000000000號
    ）、劉俊成（0000 000000 號）、辛○○（0000000000號）
    、己○○（0000000000號）所持用之事實，業據被告壬○○
    坦認在卷（詳警(一)卷第12頁第9 行至第13頁第3 行、第10行
    至第16行、偵(一)卷第18頁末行至第19頁第1 行、本院卷(一)第
    169 頁第14行至第19行、本院卷(二)第172 頁倒數第14行至第
    8 行）；核與證人戊○○於偵查中、證人辛○○於偵查及本
    院審理中、證人己○○於本院審理中，分別證述渠等各持用
    上開行動電話之門號等語均相符（詳偵(一)卷第頁5 第15行至
    第17行、第9 頁末行至第10頁第7 行、第141 頁倒數第4 行
    至第2 行、本院卷(二)第40頁倒數第8 行至第5 行、第52頁第
    5 行至第8 行）；復有泛亞資料查詢紀錄可憑（參本院卷(一)
    第68頁）。是此部分之事實，亦堪認定。
  (三)販賣第一級毒品部分：
    1.本件經檢察官依法對被告壬○○所持用之0000000000號行
      動電話核發通訊監察書予以監聽後，其中關於94年9 月25
      日上午6 時29分許之監聽譯文內容部分（詳附件2 編號8
      所示監聽譯文內容）：證人戊○○先以所持用之00000000
      00號行動電話，撥打被告壬○○所持用之0000000000號行
      動電話，與被告壬○○聯絡，電話中，證人戊○○向被告
      壬○○表示「志仔」太太之妹要拿2 分半，被告壬○○回
      稱6,500 元，並詢問該女子是否已前來？證人戊○○則稱
      人來了，並詢問被告壬○○是否有東西？被告壬○○答稱
      有，旋掛斷電話，有監聽譯文內容資料、臺灣高雄地方法
      院檢察署通訊監察書附卷可佐（見警(一)卷第121 頁、本院
      卷(一)第237 頁至第238 頁）。被告壬○○於本院審理時固
      供稱：上開通話內容係該女子要借錢購買甲基安非他命等
      語（詳本院卷第171 頁倒數第10行至第6 行）。然參以被
      告壬○○於本院審理時另陳稱：附件4 編號1 至3 所示監
      聽譯文內容，係與證人黃武男相約購買海洛因2 分半；附
      件4 編號4 之監聽譯文內容，係與證人黃武男相約向「木
      瓜」購買海洛因2 分半等語（詳本院卷(二)第172 頁第7 行
      至第17行）；核與證人黃武男於本院審理時證述：附件4
      編號1 至3 所示監聽譯文內容所載「2 分半」，係海洛因
      之重量；附件4 編號4 所示監聽譯文內容所指之「2 分半
      」，係指海洛因等語相符（詳本院卷(二)第58頁第14行至第
      18 行 、倒數第10行至第6 行）；參以證人黃武男於本院
      審理時另證陳：海洛因2 分半價格約5,000 元等語（詳本
      院卷第58頁倒數第12行至第11行、第5 行至第2 行）；及
      佐以海洛因之單價高於甲基安非他命，此乃公眾週知之事
      項，則甲基安非他命2 分半之價格，理應低於海洛因，故
      被告壬○○與證人戊○○上開談話內容所指之「2 分半」
      應非甲基安非他命，而係海洛因之重量甚明。被告壬○○
      上開所辯，尚難採信。是將前開監聽譯文內容之對話暗語
      轉換為真正之語意後，可知被告壬○○與證人戊○○之對
      話內容，應為證人戊○○於上午6 時29分許，撥打電話向
      被告壬○○表示「志仔」太太之妹，要購買海洛因2 分半
      ，並詢問被告壬○○多少錢，被告壬○○回稱6,500 元，
      並詢問該女子是否已經前來，證人戊○○表示人到了，並
      詢問被告壬○○有無海洛因可以交易？如果有，就拿下來
      ，被告壬○○表示有海洛因可以交易。酌以購買毒品者已
      前來證人戊○○住處，向證人戊○○提出購買海洛因2 分
      半，被告壬○○既向證人戊○○表示價格為6,500 元，並
      有海洛因可資販賣，衡情證人戊○○應當場向該女子轉達
      ；倘若該女子認為價格不合理，或被告壬○○未前來交易
      ，自會要求證人戊○○再撥打電話與被告壬○○聯絡，要
      求降價或詢問被告壬○○為何尚未到達，如被告壬○○無
      意交易，應會明確告知該女子毋庸等候，可先離去。然觀
      之前開監聽譯文資料，被告壬○○接獲最後1 次電話後，
      與證人戊○○即無通聯情形，足認被告壬○○與前開女子
      已達成買賣海洛因2 分半、價格為6,500 元之合意，且當
      場交付海洛因2 分半與該女子，及向該女子收取價金6,50
      0 元，而完成交易甚明。
    2.其中關於94年9 月29日之監聽譯文內容部分（詳附件2 編
      號9 至10所示監聽譯文內容）：上午8 時34分2 秒許，證
      人戊○○先以所持用之0000000000號行動電話，撥打被告
      壬○○所持用之0000000000號行動電話，與被告壬○○聯
      絡，電話中，證人戊○○表示「阿美」每天都要賒欠2,00
      0 元，被告壬○○表示讓「阿美」賒欠沒關係，她快領錢
      了，隨即掛上電話。證人戊○○旋於同日時分58秒許，再
      度撥打被告壬○○前開電話，詢問被告壬○○要拿多少東
      西給「阿美」，被告壬○○表示東西很貴，拿2 塊給「阿
      美」，證人戊○○回稱好，即掛上電話，有監聽譯文內容
      資料附卷可佐（見警(一)卷第125 頁至第12 6頁）。參以被
      告壬○○於本院審理時供承：有給「阿美」海洛因，1 塊
      是指500 元，2 塊是指1,000 元等語（詳本院卷(二)第171
      頁倒數第5 行至第172 頁第2 行）；核與證人戊○○於偵
      查中證稱：「塊」是指海洛因，1 塊500 元，只有一點點
      而已等語相符（詳偵(一)卷第10頁第6 行至第7 行）。足見
      被告壬○○與證人戊○○上開對話中所指交付「阿美」2
      塊之物品，應係指價值1,000 元之海洛因無訛。復佐以證
      人戊○○於偵查中證述：有提到「阿美」的那通電話（即
      附件2 編號8 、9 之通聯譯文），是伊向被告表示既然販
      賣海洛因之生意不好，為何還要讓「阿美」欠款等語（詳
      偵(一)卷第10頁第3 行至第5 行），則被告壬○○販賣海洛
      因之生意既已不佳，且海洛因價值非微，屬違禁品及管制
      藥品，若無特殊交情或特別因素，當無轉讓他人施用之理
      ，足見被告壬○○透過證人戊○○交付海洛因予「阿美」
      ，應非單純之轉讓，否則被告壬○○又何需在電話中提及
      先讓「阿美」欠款，「阿美」快要領錢等語。是將前開監
      聽譯文內容之對話暗語轉換為真正之語意後，可知被告壬○○與證人戊○○之對話內容，應為證人戊○○於上午8
      時34分2 秒許，撥打電話向被告壬○○表示「阿美」要賒
      欠2,000 元海洛因，被告壬○○表示「阿美」快要領錢了
      ，可以讓她賒欠。掛斷電話後，證人戊○○再於上午8 時
      34分58秒許，撥打電話詢問被告要先交付多少海洛因予「
      阿美」，被告壬○○表示海洛因很貴，先交付1,000 元之
      海洛因給「阿美」，證人戊○○回稱好，即掛斷電話。此
      外，復參以被告壬○○於本院審理中自陳：曾交付「阿美
      」海洛因等語（詳本院卷(二)第171 頁到數第5 行至第172
      頁第2 行），足認被告壬○○透過證人戊○○，業與「阿
      美」達成買賣1,000 元海洛因之合意，且已交付海洛因。
      至購買毒品所需1,000 元部分，被告壬○○同意「阿美」
      暫時賒欠，但因無證據足證「阿美」嗣後已支付被告壬○○1, 000元，尚難認被告壬○○有販毒所得。
    3.證人黃武男於本院審理時證稱：曾向被告壬○○要過海洛
      因4 、5 次，但無金錢交易。至於監聽譯文內容只是向被
      告壬○○詢問海洛因之價格，然後與被告壬○○一起去拿
      毒品，並有拿到毒品，2 分半之海洛因價格約5,000 元等
      語（詳本院卷(二)第53頁倒數第3 行至第54頁第13行、第58
      頁第14行至第29行）；固核與被告壬○○於本院審理時供
      稱：係與證人黃武男一起去買毒品等語相符（詳本院卷
      (二)第172 頁第7 行至第12行）。惟本件經檢察官對被告所
      有之0000000000號行動電話核發通訊監察書予以監聽後：
    (1)其中關於94年10月17日之監聽譯文內容部分（詳附件4 編
      號1 至3 所示監聽譯文內容）：上午7 時31分許，證人
      辛○○先以所持用之0000000000號行動電話，撥打被告壬○○所持用之0000000000號行動電話，與被告壬○○聯絡
      ，電話中，證人辛○○表示要過去拿「2 分半」，被告壬○○表示好，並叫證人辛○○過去；中午12時30分許，
      證人辛○○再以上開電話，撥打被告壬○○上開電話，電
      話中，證人辛○○表示要過去向被告拿「2 分半」，被告
      壬○○回稱好，即掛斷電話；中午12時37分許，被告壬○○以上開電話，撥打證人辛○○之上開電話，電話中，
      被告壬○○表示正在賭博，馬上過去，要證人黃武男至早
      上所到之處等候，證人辛○○回稱已經到達，即掛斷電話
      ，有監聽譯文內容資料附卷可佐（見警(一)卷第156 頁至第
      157 頁）。準此，參照證人黃武男另於本院審理時證述：
      該監聽譯文內容係針對毒品海洛因之談話，2 分半海洛因
      之價格約5,000 元左右等語（詳本院卷(二)第58頁第14行至
      倒數第2 行）；則前開關於「2 分半」之對話暗語，堪認
      應係指海洛因之價格；復佐以5,000 元之海洛因，價值非
      低，衡情被告壬○○應無轉讓證人辛○○施用價值5,000
      元海洛因之理。又將監聽譯文內容之對話轉換為真正之語
      意後，可知被告壬○○與證人黃武男之對話內容，應為證
      人黃武男於上午7 時31分許打電話向被告壬○○購買海洛
      因5,000 元，被告壬○○詢問證人黃武男人在何處，證人
      黃武男表示在家中，正要過去找被告壬○○，被告壬○○
      回稱要證人黃武男過來，證人黃武男乃前往交易【按上開
      10 月17 日上午7 時31分許之監聽譯文（即附件4 編號1
      ）雖有被告壬○○表示證人黃武男到達後，再撥打電話聯
      絡之記載，而監聽譯文並無後續證人黃武男於上午7 時31
      分後至中午12時30分間撥打電話予被告壬○○之內容，然
      參諸後述中午12時30分許，證人黃武男再撥打電話予被告
      壬○○後，被告壬○○於中午12時37分回撥電話與證人黃
      武男之監聽譯文內容，係被告壬○○告知證人黃武男前往
      當日早上其所前往之地點見面，足見證人黃武男確曾在上
      午7 時31分後不久，前往約定地點與被告壬○○見面並交
      易毒品甚明】；嗣於中午12時30分許，證人黃武男以上開
      電話撥打被告壬○○上開電話，要再過去向被告壬○○購
      買海洛因5,000 元，被告壬○○回稱好；中午12時37分許
      ，被告壬○○以上開電話撥打證人黃武男上開電話，表示
      正在賭博，馬上回去，請證人黃武男到早上過來之地點等
      候，證人辛○○回稱已經到達。此外，復參以證人黃武男
      已至約定地點等候交易，如被告壬○○遲未前往或無意交
      易而未前往，證人黃武男應會再撥打電話與被告壬○○聯
      絡，催促被告壬○○前往交易，或詢問被告壬○○為何未
      前往，如被告壬○○無意交易，應會明確告知證人黃武男
      毋庸再等候，可先離去。然觀之前開監聽譯文資料，被告
      接獲最後1 次電話後，與證人黃武男即無通聯情形，足認
      前開2 次毒品交易，均已完成甚明。再佐以整體對話中，
      證人黃武男係表示向被告壬○○「要」或「拿」海洛因，
      並未出現雙方要一起去購買毒品，或每人應負擔金額多寡
      等對話；且若證人黃武男僅係向被告壬○○詢問海洛因之
      價格，則在電話中既可問明價格，又何須向被告壬○○詢
      問後，2 次前去找被告壬○○？是證人黃武男於本院審理
      時證述：該監聽譯文內容，係向被告壬○○詢問海洛因之
      價格，然後與被告壬○○一起去拿毒品等語；及被告壬○○上開所辯，核各與監聽譯文內容不符，均不可採信。
    (2)其中關於94年10月18日上午9 時19分之監聽譯文內容部分
      （詳附件4 編號4 所示監聽譯文內容）：證人辛○○先以
      所持用之上開電話撥打被告壬○○所持有之上開電話，與
      被告壬○○聯絡，電話中，證人辛○○表示要向被告壬○○拿「2 分半」，被告壬○○表示好，並叫證人辛○○過
      去，有監聽譯文內容資料附卷可佐（見警(一)卷第159 頁）
      。參諸上開(1)之說明，上開監聽譯文所載之「2 分半」，
      應係指證人黃武男要向被告購買「2 分半」之海洛因；佐
      以證人黃武男於本院審理時前開所證：2 分半之海洛因價
      格約5,000 元等語，則證人黃武男連續於94年10月17日（
      2 次）、94年10月18日（1 次）2 日，各向被告壬○○購
      買海洛因2 分半，其價格維持在5,00 0元之譜，亦與常情
      無違，堪認證人黃武男本次所購海洛因之價格同為5,000
      元。又將監聽譯文內容之對話轉換為真正之語意後，可知
      被告壬○○與證人黃武男之對話內容，應為證人黃武男於
      上午9 時19分許，撥打電話欲向被告壬○○購買海洛因5,
      000 元，被告壬○○回稱要證人黃武男過來。然觀諸上開
      聽譯文，並無證人黃武男到達後，再以電話連絡被告壬○○之紀錄，是證人黃武男是否於上開通話後，前往被告壬○○住處交易毒品，已非無疑。是此部分尚無證據足證被
      告壬○○已完成毒品之交易（交付）行為，僅能認定未遂
      ；且無證據足認證人黃武男確已交付5,000 元價金，亦難
      認被告壬○○有販毒所得。至於證人辛○○於本院審理中
      證稱：當時係詢問價錢，再與被告壬○○一起去拿毒品，
      且有拿到毒品海洛因等語（詳本院卷(二)第58頁倒數第10行
      以下）。惟觀之上開監聽譯文對話內容，證人辛○○係直
      接向被告壬○○表示欲拿取2 分半毒品，並無相約互相出
      資之對話，證人辛○○前開證詞，已難採信。又證人辛○○關於確曾拿到海洛因之證詞，僅係附和其與被告壬○○
      共同出資購買海洛因，尚難因此即認被告壬○○確曾交2
      分半之海洛因予證人辛○○，附此敘明。
  (四)販賣第二級毒品部分：
    1.其中關於94年9 月23日上午9 時41分許之監聽譯文內容部
      分（詳附件2 編號2 所示監聽譯文內容）：被告壬○○以
      所持有之0000000000號行動電話，與劉航志所持用之0000
      000000號行動電話聯絡，電話中，被告壬○○指示劉航志
      ，如「坤俊」過去時，拿「2 塊」、「硬的」、「500 」
      給「坤俊」，劉航志回稱好，即掛上電話，有監聽譯文內
      容資料可佐（見警(一)卷第119 頁）。參以被告壬○○於本
      院審理時供稱：上開監聽譯文內容係劉航志向其索討甲基
      安非他命等語（詳本院卷(二)第170 頁第18行至第22行），
      足見被告壬○○與劉航志上開對話中所指交付「坤俊」者
      「2 塊」之物品，應係指甲基安非他命無訛。至被告壬○○固辯稱：不知上開對話中所稱「500 」之意義為何等語
      （詳本院卷(二)倒數第9 行至第6 行）。然觀諸上開監聽譯
      文，該「500 」字眼，係被告壬○○先告知劉航志，再由
      劉航志向被告確認該數字，倘若被告壬○○不知其意，又
      如何能告知劉航志此一數字？劉航志若不知被告壬○○之
      意，何以複誦該數字後，未問明其涵義，即掛斷電話？是
      被告壬○○上開所辯，已無足採。而毒品物稀價高，買賣
      雙方對數量及價格錙銖必較，被告壬○○為具有通常智識
      能力之成年人，深知交易毒品之風險極大，若無必要，自
      會要求銀貨兩訖，以降低被查獲之風險，則其既交代劉航
      志交付「2 塊」甲基安非他命予「坤俊」，自無不要求劉
      航志同時向「坤俊」收取價金之理，是上開通話內容所載
      之「50 0」，應係指甲基安非他命之價格為500 元之意。
      是將前開監聽譯文內容之對話暗語轉換為真正之語意後，
      可知被告壬○○與劉航志之對話內容，應係被告壬○○於
      上午9 時41分許，撥打劉航志行動電話聯絡，電話中指示
      劉航志，若「坤俊」過去時，交付500 元之甲基安非他命
      予「坤俊」。而被告壬○○既明確告知劉航志應交付「坤
      俊」之甲基安非他命數量為「2 塊」，及應收取之價金為
      500 元，顯見被告壬○○於撥打電話予劉航志前，業與「
      坤俊」達成購買甲基安非他命500 元之合意。惟此部分尚
      無證據足證「坤俊」已前往找劉航志拿取甲基安非他命，
      而完成毒品之交易（交付）行為，僅能認定未遂；且無證
      據足認「坤俊」已交付500 元價金，亦難認被告有販毒所
      得。
    2.其中關於94年9 月23日上午10時58分許至11時9 分許止之
      監聽譯文內容部分（詳附件2 編號5 、6 所示監聽譯文內
      容）：(1)上午10時58分許，證人戊○○以其所持用之上開
      電話，與被告壬○○所持有之0000000000號行動電話聯絡
      ，電話中，證人戊○○告知被告壬○○回去準備「1 塊2
      分半」，被告壬○○表示要證人戊○○回去拿，證人戊○○回稱要被告壬○○拿下來，被告壬○○則說人不在那邊
      ，並問係何人要拿，證人戊○○則稱係「國欽」之友人要
      的，被告壬○○表示等一下就回去，隨即掛斷電話。(2)上
      午11時9 分許，證人戊○○再以上開電話，撥打被告壬○○上開電話，電話中，證人戊○○表示回去找不到被告壬○○，被告壬○○回稱要證人戊○○至其睡覺處拿取紅色
      的2 分半，不要拿到5 分的，證人戊○○表示好，即掛斷
      電話，有監聽譯文內容資料可佐（見警(一)卷第119 頁至
      120 頁）。因被告壬○○於本院審理中自陳：上開監聽譯
      文內容，係戊○○要向其騙取「甲基安非他命」等語（鄩
      本院卷(二)第171 頁第6 行以下）；且參以依卷內證據資料
      ，並無證據證明上開對話內容，係針對海洛因交易，基於
      罪疑惟輕及被告壬○○已自陳對話物品係「甲基安非他命
      」，應認係交易甲基安非他命（至於證人戊○○是否向被
      告壬○○詐騙該毒品，詳如後述）。再者，證人戊○○既
      於電話中向被告壬○○表示「國欽」之友人要1 塊2 分半
      ，佐以毒品之價值不斐，欲拿取毒品之人為與被告壬○○
      無特殊交情之姓名年籍不詳之成年男子，倘若證人戊○○
      與該男子尚未談妥毒品之數量、價金，在被告壬○○係毒
      品來源之情況下，證人戊○○應不至於擅自取走被告壬○○之毒品，而與他人交易，足認證人戊○○與該男子應已
      達成以不詳價格買賣2 分半毒品甲基安非他命之合意，否
      則如未達成合意，證人戊○○何須趕至被告壬○○住處，
      欲向被告壬○○拿取毒品，被告壬○○又何須告知證人戊○○毒品置放之地點。另將監聽譯文內容之對話轉換為真
      正之語意後，可知被告壬○○與證人戊○○之對話內容，
      應為證人戊○○於上午10時58分許撥打電話，要被告壬○○準備1 塊2 分半之毒品甲基安非他命賣給「國欽」之友
      人（為姓名年籍不詳成年人），被告壬○○表示稍後回去
      ，惟證人戊○○返回被告壬○○上址住處後，未遇見被告
      壬○○，乃於上午11時9 分再撥打電話予被告壬○○，被
      告壬○○即在電話中指示證人戊○○自行拿取2 分半毒品
      甲基安非他命交付該男子。惟此部分僅能證明證人戊○○
      至被告壬○○住處取走毒品，至於證人戊○○取走毒品後
      ，是否與上開購毒者聯絡，該購毒者是否接聽電話，並約
      定交付毒品地點，均無證據足證證人戊○○已交付毒品，
      而完成毒品之交易（交付）行為，僅能認定未遂；亦無證
      據足認該男子已交付價金，亦難認被告壬○○有販毒所得
      。至被告於本院審理時辯稱：上開通話內容係證人戊○○
      要騙取甲基安非他命，並未交付毒品予戊○○等語（詳本
      院卷(二)第171 頁第6 行至第11行）。然若證人戊○○係要
      向被告詐取毒品，被告壬○○大可在電話中告知證人戊○○已無毒品可資提供，而搪塞之，豈有告知證人戊○○毒
      品藏放處所，並交代證人戊○○自行拿取之理？被告壬○○上開所辯，亦與常情相違，不足採信。
    3.其中關於94年9 月25日上午8 時43分許起至8 時50分後不
      久止之監聽譯文部分（詳附件5 編號2 、3 所示監聽譯文
      內容）：此部分監聽譯文應係證人己○○與被告通話內容
      之事實，業據被告壬○○於本院審理時供稱：附件5 編號
      2 、3 之監聽譯文內容，係證人己○○欲索討甲基安非他
      命之對話等語（詳本院卷(二)第172 頁18行至第24行）；核
      與證人己○○於本院審理時證述：係持用門號0000000000
      號行動電話等語相符（詳本院卷(二)第40頁倒數第8 行至第
      5 行）；復參以監聽譯文資料顯示撥打0000000000號行動
      電話之人，於94年9 月22日及25日，2 次自稱係「明仔」
      ，而與證人己○○姓名之末字相同，亦與一般人率多取自
      己姓名末字為綽號之常情相符，堪認自稱「明仔」之人，
      應係證人己○○。故證人己○○於本院審理時證述：上開
      監聽譯文資料並非其與被告壬○○之對話內容，不知係何
      人與被告壬○○聯絡等語（詳本院卷(二)第40頁倒數第4 行
      至41頁倒數第5 行），應非事實，尚難採信。其中(1)上午
      8 時43分許，己○○以門號0000000000號行動電話，撥打
      被告壬○○0000000000號行動電話，欲向被告壬○○索討
      毒品，被告壬○○表示毒品很貴，豈可用討的，證人己○○表示瞭解上情後，被告壬○○則表示證人己○○欠錢未
      還後，告知證人己○○前去拿取，旋掛斷電話。(2)上午8
      時50分許，證人己○○再以上開電話撥打被告壬○○上開
      電話，並將電話交給「志仔」（應係劉航志）與被告壬○○對談，被告壬○○即指示「志仔」交付「1 塊3 」給證
      人己○○。參以被告壬○○於本院審理時供稱：上開監聽
      譯文內容係證人己○○要索討甲基安非他命，所謂「1 塊
      3 」，大約只能吸兩口，價值300 元等語（詳本院卷第17
      2 頁倒數第10行至第8 行），堪認上開監聽譯文之「塊」
      ，係指甲基安非他命，「1 塊3 」係指價值300 元之甲基
      安非他命無訛。是將前開監聽譯文內容之對話暗語轉換為
      真正之語意後，可知係被告壬○○與證人己○○、劉航志
      之對話內容，而證人己○○雖一開始係向被告壬○○索討
      甲基安非他命，然經被告壬○○表示甲基安非他命須花錢
      買入，豈可無償轉讓，證人己○○即表示瞭解此事，被告
      壬○○再稱毒品價格很貴，且己○○欠錢不還，證人己○○還是請被告給予毒品，被告壬○○遂要證人己○○過去
      找「志仔」（劉航志）拿取毒品。審酌被告壬○○既拒絕
      無償提供甲基安非他命予證人己○○施用在先，且證人己○○尚有欠款未還及甲基安非他命價格昂貴等情，顯見被
      告應有販賣毒品之意，僅係同意己○○暫欠購買毒品之金
      額；況被告壬○○既已指示「志仔」交付300 元甲基安非
      他命與證人己○○，而「志仔」與證人己○○復在同一處
      所，「志仔」自無不告知以300 元交易毒品之理。再佐以
      前開監聽譯文資料，被告壬○○接獲最後1 通電話後，與
      證人己○○即無通聯紀錄，足證此次交易已經完成。因證
      人己○○尚有欠款未還，且原本係要向被告壬○○索討毒
      品，可見證人己○○之資力已生問題，是否有錢支付本次
      購買毒品，尚非無疑，且無證據證明證人己○○於當場或
      嗣後已支付300 元，尚難認被告壬○○有販毒所得。
    4.其中關於94年10月18日16時51分許之監聽譯文內容部分（
      詳附件11編號11所示監聽譯文內容）：劉俊成持用000000
      0000號行動電話，撥打被告壬○○所持有之0000000000號
      行動電話表示「國欽」要欠「2 塊1 」，隨後「國欽」接
      過劉俊成之電話，向被告壬○○表明其為「國欽」，被告
      壬○○則回稱拿給他，即掛上電話，有監聽譯文內容資料
      可佐（見警(一)卷第159 頁）。參以被告壬○○於本院審理
      時供稱：附件5 編號3 監聽譯文資料所載之「1 塊3 」，
      係指價值300 元之甲基安非他命，「1 塊500 」係指比較
      大包的500 元（詳本院卷(二)倒數第13行至第8 行、第173
      頁倒數第8 行至第5 行），足見被告壬○○習慣以「塊」
      ，作為甲基安非他命單位之暗語，堪認其與劉俊成上開對
      話中所指交付「國欽」者「2 塊」之物品，應係指甲基安
      非他命，「2 塊1 」係指大包之甲基安非他命2 包，每包
      500 元，合計1,000 元無訛。是將前開監聽譯文內容之對
      話暗語轉換為真正之語意後，可知被告壬○○與劉俊成之
      對話內容，應為劉俊成於16時51分許與被告電話聯絡，並
      表示「國欽」要賒欠甲基安非他命1,000 元，隨後「國欽
      」接起劉航志之電話，直接向被告壬○○表示其為「國欽
      」，被告壬○○確認係「國欽」要購買毒品後，同意讓「
      國欽」欠款，指示劉俊成交付1,000 元之甲基安非他命予
      「國欽」，而完成毒品交易。因「國欽」表示要先欠款，
      且無證據證明「國欽」嗣後已支付1,000 元，尚難認被告
      壬○○有販毒所得。
    5.其中關於94年10月23日上午9 時許之監聽譯文內容部分（
      詳附件14編號3 所示監聽譯文內容）：真實姓名年籍不詳
      、綽號「義仔」之成年人，以所持用之門號0000000000
      號行動電話，撥打被告所持有之0000000000號行動電話，
      表示其身上只有1,000 元，可否讓其找「阿連」拿，先「
      差」（即賒欠之意）1,000 元，初一就領錢，被告壬○○
      表示同意，並告知「義仔」過去找「阿連」拿，即掛上電
      話，有監聽譯文內容資料可佐（見警(一)卷第172 頁）。參
      以被告壬○○於本院審理時坦承：上開監聽譯文內容所指
      之物品係指甲基安非他命等語（詳本院卷(二)倒數第15行至
      第11行），足見被告壬○○與「義仔」上開對話中所指交
      付之物品，應係指甲基安非他命無訛。至被告壬○○固辯
      稱：上開對話係請「義仔」詢問「阿連」是否有甲基安非
      他命等語（詳本院卷(二)倒數第15行至第11行）。然觀諸整
      體對話內容，係「義仔」主動撥打電話予被告壬○○，且
      無出現被告壬○○請「義仔」向「阿連」詢問甲基安非他
      命價格之對話；且若被告壬○○要向「阿連」詢價，大可
      直接與「阿連」聯絡，又何須透過「義仔」轉達？被告壬○○上開所辯，實難輕信。是將前開監聽譯文內容之對話
      暗語轉換為真正之語意後，可知被告壬○○與「義仔」之
      對話內容，應為「義仔」於上午9 時許與被告壬○○電話
      聯絡，希望購買甲基安非他命2,000 元，但身上只有1,00
      0 元，可否先欠1,000 元，下月初一領錢即清償欠款，被
      告壬○○回稱好，請「義仔」直接找「阿連」拿取甲基安
      非他命，足認其2 人已達成購買2,000 元甲基安非他命之
      合意。惟此部分尚無證據足證「義仔」已前去找「阿連」
      拿取毒品，而完成毒品之交易（交付）行為，僅能認定未
      遂；且無證據足認「阿連」已代被告壬○○先收取1,000
      元，或「義仔」先後共支付被告2,000 元價金，亦難認被
      告壬○○有販毒所得。
  (五)邇來政府為杜絕毒品氾濫，毒害人民甚深，再三宣導教民眾
    遠離毒品、媒體之報導既深且廣，對於毒品之禁絕，應為民
    眾所熟悉。又政府對於查緝施用、轉讓及販賣毒品無不嚴格
    執行，且販賣毒品罪更係重罪，設若無利可圖，衡情一般持
    有毒品者，當不致輕易將持有毒品交付他人。況第一級毒品
    海洛因、第二級毒品甲基安非他命價格不貲、物稀價昂，且
    販賣第一、二級毒品係違法行為，非可公然為之，亦無公定
    之價格，不論任何包裝，均可任意分裝增減分量，每次買賣
    價量，亦可能隨時依雙方間之關係深淺、資力、需求量及對
    行情之認知、來源是否充裕、查緝是否嚴緊，購買者被查獲
    時供述購買對象之可能性風險之評估等，因而異其標準，並
    隨時機動調整，非可一概而論，是販賣之利得，除經坦承犯
    行或價量俱臻明確外，委難查得實情，販賣之人從價差或量
    差中牟利方式雖異，其意圖營利之非法販賣行為則一，茍無
    任何利益可圖，被告壬○○實無甘冒風險，在與證人黃武男
    及綽號「阿美」、「坤俊」、「國欽」、「義仔」及「志仔
    」配偶之妹等人，並非至親之下，將毒品無償交付。從而，
    被告應有從中賺取差額利潤以圖利之意圖及事實，其主觀上
    確有牟利意圖，應堪認定。
  (六)綜上所述，本件被告連續販賣第一級及第二級毒品犯行，均
    事證明確，自應依法論科。
二、論罪科刑部分：
  (一)查海洛因、甲基安非他命分別係毒品危害防制條例第2 條第
    2 項第1 款、第2 款所定之第一級及第二級毒品，依法均不
    得持有、施用及販賣，被告壬○○販賣上開毒品，核其所為
    ，係犯毒品危害防制條例第4 條第1 項之販賣第一級毒品罪
    （附表1 編號1 、編號2 、編號3 、編號4） ；同條例第4
    條第6 項、第1 項之販賣第一級毒品未遂罪（附表1 編號5
    ）；同條例第4 條第2 項之販賣第二級毒品罪（附表2 編號
    3 、編號4） ；同條例第4 條第6 項、第2 項之販賣第二級
    毒品未遂罪（附表2 編號1 、編號2 、編號5） 。被告持有
    第一級毒品海洛因及第二級毒品甲基安非他命之低度行為，
    均為販賣第一級毒品海洛因及販賣第二級毒品甲基安非他命
    之高度行為所吸收，均不另論罪。被告壬○○與戊○○，就
    販賣第一級毒品海洛因部分；被告壬○○與戊○○、劉航志
    、劉俊成間，就販賣第二級毒品甲基安非他命部分，分別有
    犯意聯絡、行為分擔，均為共同正犯。被告壬○○就如附表
    1 編號5 ；附表2 編號1 、編號2 、編號5 所示之犯行，均
    已著手於於販賣第一級毒品海洛因或第二級毒品甲基安非他
    命而未遂，均為未遂犯。被告先後販賣第一級毒品海洛因5
    次【4 次既遂、1 次未遂】、第二級毒品甲基安非他命5 次
    【2 次既遂、3 次未遂】，時間均緊接，方法均相同，所犯
    又均屬犯罪構成要件相同之罪名，顯均係基於概括之犯意反
    覆為之，均為廢止前連續犯，均應依廢止前刑法第56條各論
    以情節較重一罪【即分別論以附表1 編號1 所示之販賣第一
    級毒品既遂罪、附表2 編號4 所示第二級毒品既遂罪】，並
    均依法加重其刑【因法定本刑死刑、無期徒刑部分，依法不
    得加重，僅就其餘法定刑部分加重其刑】。檢察官就販賣第
    一級毒品海洛因、第二級毒品甲基安非他命犯行，雖分別僅
    就附表1 編號3 至編號5 犯行；附表2 編號3 犯行部分起訴
    ，然附表1 編號1 、編號2 ，及附表2 編號1 、編號2 、編
    號4 、編號5 犯行部分，分別與起訴部分有廢止前連續犯之
    裁判上一罪關係，為起訴效力所及，本院自均得加以審理。
    又被告壬○○曾因違反品危害防制條例案件，經本院以93年
    度簡上字第95號判決判處有期徒刑4 月確定，於93年7 月7
    日易科罰金執行完畢之事實，有台灣高等法院被告前案紀錄
    表在卷可稽，是其5 年內故意再犯本件有期徒刑以上之罪，
    均為累犯，均依刑法第47條第1 項規定加重其刑【按修正前
    刑法第47條原規定「受有期徒刑之執行完畢，或受無期徒刑
    或有期徒刑一部之執行而赦免後，5 年內再犯有期徒刑以上
    之罪者，為累犯，加重本刑至2 分之1 」，修正後刑法第47
    條第1 項則規定「受徒刑之執行完畢，或一部之執行而赦免
    後，5 年以內故意再犯有期徒刑以上之罪者，為累犯，加重
    本刑至2 分之1 」，其立法理由為累犯以出於故意再犯者為
    限。被告所犯本罪均為故意犯罪，依修正前、後之刑法第47
    條第1 項之規定，均構成累犯，並無特別有利者，依最高法
    院95年度第21次刑事庭會議決議，應依裁判時即修正後刑法
    第47條規定加重其刑】，並就法定刑為有期徒刑、罰金部分
    依法遞加重其刑。此外，被告壬○○連續販賣第一級毒品予
    他人施用，固戕害他人之身心，危害國人健康，但本院斟酌
    其販毒之數量不多，與販賣毒品之數量達數公斤以上大盤商
    之危害情形不同，販賣時間亦非長，且所得金額不大，與一
    般所見大規模販毒行為，顯然有別，如對被告壬○○販賣第
    一級毒品部分量處最輕之法定本刑無期徒刑，誠屬法重情輕
    ，客觀上顯然足以引起一般人之同情，衡情尚有可憫恕之處
    ，爰就其販賣第一級毒品部分，依刑法第59條規定予以減輕
    其法定刑，且就無期徒刑、死刑以外之法定刑部分，均先遞
    加而後減。被告所犯上開2 罪間，犯意各別，罪名互殊，應
    予分論併罰。被告行為後，刑法及刑法施行法業於94年2 月
    2 日經總統以華總一義字第09400014 901號令修正公布，並
    均於95年7 月1 日施行（下稱新刑法，修正前刑法下稱舊刑
    法），參酌最高法院95年5 月23日刑事庭第8 次會議決議，
    新刑法第2 條第1 項之規定，係規範行為後法律變更所生新
    舊法律比較適用之準據法，於新刑法施行後，應適用新刑法
    第2 條第1 項之規定，為「從舊從輕」之比較。另於比較時
    應就罪刑有關之共犯、未遂犯、想像競合犯、牽連犯、連續
    犯、結合犯，以及累犯加重、自首減輕暨其他法定加減原因
    （如身分加減）與加減比例等一切情形，本於統一性及整體
    性原則，綜其全部罪刑之結果而為比較。本院審酌：
  1.罰金刑部分：被告行為後，刑法第33條第5 款業已修正施行
    ；修正後刑法第33條第5 款規定「罰金：新臺幣1,000 元以
    上，以百元計算之。」，與修正前刑法第33條第5 款規定「
    罰金：1 元以上。」不同。比較新舊法結果，以舊法較有利
    於行為人。
  2.連續犯部分：被告行為後，刑法第56條連續犯之規定，業已
    修正刪除，並於95年7 月1 日施行，則被告之犯行，因行為
    後新法業已刪除連續犯之規定，此刪除雖非犯罪構成要件之
    變更，但顯已影響行為人刑罰之法律效果，自屬法律有變更
    ，依新法第2 條第1 項規定，比較新、舊法之結果，應以舊
    法較為有利於行為人。
  3.定執行刑部分：被告行為後，刑法第51條業已修正公布，並
    於95年7 月1 日施行，修正前刑法第51條規定：「數罪併罰
    ，分別宣告其罪之刑，依左列各款定其應執行者：」其中第
    5 款規定：「宣告多數有期徒刑者，於各刑中之最長期以上
    ，各刑合併之刑期以下，定其刑期。但不得逾20年。」修正
    後刑法第51條第5 款規定：「宣告多數有期徒刑者，於各刑
    中之最長期以上，各刑合併之刑期以下，定其刑期。但不得
    逾30年。」同條第8 款規定：「經比較結果，修正前刑法較
    有利於行為人。
  4.無期徒刑減輕部分：被告行為後，刑法第65條第2 項業已修
    正公布，並於95年7 月1 日施行，修正前刑法第65條第2 項
    規定：「無期徒刑減輕者，為7 年以上有期徒刑」；修正後
    刑法第65條第2 項規定：「無期徒刑減輕者，為20年以下15
    年以上有期徒刑」，經比較結果，修正前刑法較有利於行為
    人。
  5.刑法第59條部分：修正條文僅係法院就刑之酌減審認標準見
    解明文化，非屬法律變更（最高法院95年度第8 次刑事庭會
    議決議意旨參照），無庸新舊法比較。從而，因本案涉及法
    律變更，且以舊刑法有利於被告，參諸前開最高法院決議意
    旨，依新刑法第2 條第1 項前段規定，自應適用最有利於被
    告之舊刑法。
  (二)爰審酌被告明知毒品戕害身心，向為政府嚴令禁止流通之違
    禁物，竟貪圖利益，任意販賣，加速毒品流通，戕害國人身
    心健康，犯罪所生危害嚴重；事後設詞狡辯，否認犯行，犯
    罪後態度欠佳，販賣第一級毒品海洛因5次，犯罪所得僅1萬
    餘元，販賣第二級毒品甲基安非他命5 次，尚無犯罪所得，
    對於毒品擴散之危害尚非至鉅，扣得之第一、二級毒品之重
    量非微等一切情狀，分別量處如主文所示之刑，並定其應執
    行刑。且依被告犯罪情形，認有宣告褫奪公權之必要，爰分
    別諭知如主文所示之褫奪公權，並依刑法第51條第8 款規定
    ，應執行褫奪公權6 年【按褫奪公權屬於從刑，而從刑附屬
    於主刑，本案關於刑法修正前後之比較適用，因主刑部分適
    用舊刑法，故從刑部分亦應適用舊刑法，而無新舊法比較問
    題，最高法院94年度台上字第6447號判決可資參照，附此敘
    明】。
  (三)沒收部分：
  1.扣案之海洛因83包（不含包裝袋，合計淨重7.79公克，空包
    裝總重16.64 公克，純度14.06%，純質淨重1.10公克）、甲
    基安非他命52包（不含包裝袋，合計驗前淨重6.47公克、驗
    後淨重6.45公克），均屬毒品，均應依毒品危害防制條例第
    18條第1 項前段規定，不問屬於犯人與否，均沒收銷燬之。
    至鑑驗耗用之部分，既均已滅失，自無庸宣告沒收銷燬。
  2.扣案之海洛因包裝袋83個、甲基安非他命包裝袋52個、門號
    0000000000號及未扣案之0000000000號行動電話各1 支（均
    不含SIM 卡），均屬被告壬○○所有；扣案之0000000000號
    行動電話及未扣案之0000000000號行動電話各1 支（均不含
    SIM 卡），分別屬共犯戊○○、劉俊成所有，亦經被告壬○○及證人戊○○於偵查中陳述在卷（詳偵(一)卷第8 頁倒數第
    12行至第10行、本院卷(一)第129 頁倒數第2 行至第130 頁第
    3 行、第169 頁第14行至第19行），且分係供被告壬○○或
    共犯戊○○、劉俊成共同犯本件販賣毒品所用之物，均應依
    毒品危害防制條例第19條第1 項前段規定，宣告沒收（其中
    門號0000000000號、0000000000號行動電話，依共犯連帶沒
    收之法理，併於宣告被告壬○○罪刑項下沒收之；上開除門
    號0000000000號、0000000000號號行動電話未扣案外，其餘
    物品因均已扣案，故毋庸再為全部或一部不能沒收，追徵其
    價額之諭知）；未扣案之門號0000000000號行動電話、門號
    0000000000號行動電話各1 支（均不含SIM 卡），如全部或
    一部不能沒收，被告壬○○應與共犯劉俊成連帶追徵其價額
    。至夾鏈袋2 大包（共1309個）部分，係被告所有供預備販
    賣第一、二級毒品所用之物，應依刑法第38條第1 項第2 款
    規定，宣告沒收。至上開應沒收之行動電話門號，均非各該
    行動電話持用人所申請，有遠傳電信股份有限公司及和信電
    訊股份有限公司門號基本資料查詢在卷可參（參本院卷(一)第
    71 頁 、第72頁、第78頁、第79頁），且查無證據足認插置
    於各該行動電話之SIM 卡係上開持用行動電話之人所有，爰
    均不諭知沒收。
  3.扣案之殘渣袋4 個、吸管2 支、針筒23支，其中除針筒21支
    外，其餘扣案物，固均有海洛因殘留，有高雄醫學大學附設
    中和紀念醫院檢驗報告7 份在卷可憑（參本院卷(一)第88頁、
    第89頁、第93頁至第97頁）；惟因被告壬○○確有施用海洛
    因之行為，是上開物品亦有可能係供被告壬○○施用或預備
    施用毒品之用，且乏積極證據證明上開物品與本件被告壬○○販賣毒品犯行有關，爰均不諭知沒收。
  4.扣案之香煙4 支、七星牌香煙190包、帳單5 張、汽車鑰匙2
    支、門號0000000000號、0000000000號行動電話部分，被告
    否認與販賣毒品有關，檢察官復未能舉證證明上開物品確與
    本件販賣毒品之犯行有何關聯，爰均不諭知沒收。
  5.被告販賣第一級毒品所得16,500元，應依毒品危害防制條例
    第19條第1 項規定沒收（其中6,500 元部分，與戊○○連帶
    沒收之），如全部或一部不能沒收時，以被告財產抵償之（
    其中6,500 元部分，以其與戊○○之財產連帶抵償之）。另
    扣案之現金31,200元，被告否認與販毒行為有關；且證人即
    被告壬○○之前配偶庚○○於本院審理時證稱：於94年12月
    12 日 晚間，在高雄縣岡山鎮○○路96號住處，交付現金3
    萬元予被告壬○○，作為繳交汽車貸款之用等語（詳本院卷
    (二)第61頁到數第2 行以下、第62頁第1 行至第4 行、第10行
    至第13行）。參以上開31,200元係在94年12月13日被查扣，
    而與證人庚○○交付3 萬元予被告壬○○之日期，僅相隔1
    日，是上開扣案之31,200元，亦不無可能包括證人庚○○所
    交付之3 萬元在內。且查無其他證據足以證明上開31,200元
    係被告壬○○販賣毒品所得或與販賣毒品之犯行有關，爰不
    諭知沒收。
參、被告壬○○不另為無罪、被告丁○○無罪及免訴判決部分：
一、公訴意旨略以：被告丁○○前因違反毒品危害防制條例案件
    ，經本院判處有期徒刑1 年1 月確定，於94年6 月17日執行
    完畢。詎猶不知悔改，與被告壬○○明知海洛因、甲基安非
    他命（起訴書誤載為安非他命）分別係毒品危害防制條例第
    2 條第2 項第1 款、第2 款所列之第一級、第二級毒品，不
    得販賣，渠等仍共同基於販賣海洛因及甲基安非他命營利之
    概括犯意聯絡，於附表3 所示時間、地點（被告壬○○不含
    前開判決有罪部分），以被告壬○○所持用之門號00000000
    00號行動電話，與辛○○等人聯絡交易毒品事宜，並以第一
    級毒品海洛因每小包500 元至2000元之價格、第二級毒品甲
    基安非他命每小包500 元之價格，或以交換菸酒等方式交易
    ，而販售第一級毒品海洛因及第二級毒品甲基安非他命予辛○○等人數次。嗣於94年12月13日上午9 時40分許，為警持
    搜索票，在被告壬○○之高雄縣路竹鄉○○路352 巷49弄3
    號、被告丁○○之高雄縣路竹鄉○○路474 巷55號住處，分
    別查獲。因認被告壬○○就前開判決有罪以外之其餘部分、
    丁○○就附表3 所示犯行，共同涉犯毒品危害防制條例第4
    條第1 項之販賣第一級毒品；同條例第4 條第2 項販賣第二
    級毒品罪嫌等語。
二、按犯罪事實應依證據認定之，無證據不得認定犯罪事實；不
    能證明被告犯罪者，應諭知無罪之判決，刑事訴訟法第154
    條第2 項、第301 第1 項分別定有明文。又認定犯罪事實所
    憑之證據，雖不以直接證據為限，間接證據亦包括在內，然
    而無論直接或間接證據，其為訴訟上之證明，須達於通常一
    般之人均不致有所懷疑，而得確信其為真實之程度者，始得
    據為有罪之認定（最高法院76年臺上字第4986號判例意旨可
    資參照）。次按92年9 月1 日施行之新修正刑事訴訟法第
    154 條證據裁判主義之規定，乃揭櫫國際公認之刑事訴訟無
    罪推定原則，為修正刑事訴訟法保障被告人權之重要指標，
    法院自應嚴守此一原則，在檢察官所舉證據及法院依法定職
    權調查所得之證據，足以證明被告有罪之前，自應推定其無
    罪。若所得證據其為訴訟上之證明，尚未達於通常一般人均
    不致有所懷疑，而得確信其為真實之程度者，自不能為有罪
    之認定，此為上開無罪推定原則之當然闡釋，自不能因犯罪
    之調查難易不同而有異，其理甚明。又施用毒品者所稱其向
    某人買受毒品之指證，不得作為有罪判決之唯一證據，仍須
    調查其他必要之證據，以察其是否與事實相符，為最高法院
    歷年來之見解，良以毒品買受者之指證，其憑信性於通常一
    般人已有所懷疑，尚難確信其為真實。況依毒品危害防制條
    例第17條之規定，其供出毒品來源而破獲者，復得減輕其刑
    ，則其指證之真實性猶有疑慮，是施用毒品者之指證，其真
    實性有待其他必要證據加以補強。茲所謂必要之補強證據，
    固不以證明販賣毒品犯罪構成要件之全部事實為必要，但以
    與施用者之指證具有相當之關聯性為前提，其經與施用者之
    指證綜合判斷，已達於通常一般人均不致有所懷疑，而得確
    信施用者之指證為真實者，始得為有罪之認定，此為無罪推
    定原則之必然推演（最高法院93年度台上字第6750號判決意
    旨參照）。又按案件曾經判決確定者，應為免訴之判決，並
    得不經言詞辯論為之，刑事訴訟法第302 條第1 款、第307
    條分別定有明文。又此項原則關於實質上一罪或裁判上一罪
    ，均有其適用。連續犯係裁判上一罪，其一部分犯罪事實曾
    經判決確定者，其效力當然及於全部，故檢察官復將其他部
    分重行起訴，亦應諭知免訴之判決（最高法院49年台非字第
    20 號 判例參照）。
三、公訴人認被告壬○○、丁○○共同涉犯連續販賣第一級毒品
    海洛因、第二級毒品甲基安非他命之罪嫌，無非係以證人戊○○、辛○○於警詢及偵查中之證詞、證人辛○○、己○○
    、甲○○於警詢之證述、監聽譯文內容及扣案毒品等，資為
    論罪依據。訊據被告壬○○、丁○○均否認有共同販賣第一
    級毒品海洛因、第二級毒品甲基安非他命之罪嫌，均辯稱：
    扣案之海洛因及甲基安非他命均係供自己施用，均未販賣海
    洛因或甲基安非他命予如附表3 所示之人等語。經查：
  (一)被告壬○○部分：
  1.證人己○○於警詢時之證述部分，無證據能力，業經認定如
    前，故不予論述。
  2.關於販賣第一級毒品海洛因予戊○○部分：
  (1)共犯戊○○於警詢陳稱：向被告壬○○（綽號「龍哥」）購
    買500元毒品1次（詳警(一)卷第19頁第1行至第4行），然均未
    明確陳述向被告壬○○購買毒品之時間、地點、種類，尚難
    據以認定被告壬○○確有販賣海洛因予戊○○之犯行。另共
    犯戊○○偵查中陳稱：曾於94年12月10日，以所持之門號00
    00000000號行動電話，撥打被告之門號0000000000號行動電
    話，向被告壬○○購買過海洛因1 次等語（詳偵(一)卷第9頁
    ）；核與證人戊○○於偵查中證稱：曾於94年8 月間某日，
    以所持用之門號0000000000號行動電話，撥打被告壬○○之
    00000000 00 號行動電話，向被告洪榮龍購買海洛因500 元
    等語（詳偵(一)卷第141 頁倒數第10行至第142 頁第5 行），
    不論係購買時間、持用與被告壬○○聯絡之行動電話號碼，
    均有不符，已非無疑。
  (2)另被告與證人戊○○94年11月5 日19時25分許（即附件3
    編號1） 、94年11月6 日上午9 時15分許（即附件3 編號2
    ）之監聽譯文資料（詳警(一)卷第189 頁、第191 頁），其語
    義不清，且未具體提到販賣毒品情事。94年9 月22日上午
    9 時49分許（即附件2 編號1） 之監聽譯文資料（詳警卷(一)
    第118 頁），其語義不清，亦未具體提到販賣毒品情事。
    附件13（94年9 月28日起至94年11月6 日止）之監聽譯文資
    料（詳警(一)卷第124 頁、135 頁、138 頁、140 頁、178 頁
    、181 頁至183 頁、第186 頁、第190 頁），或係渠等提及
    其他人販賣毒品之事；或係與毒品交易無關之事；或其談話
    內容語意不清，均無法判斷與渠等毒品交易有關。況本件亦
    查無其他補強證據證明被告壬○○於94年8 月間某日，或同
    年12月10日，曾販賣毒品海洛因予證人戊○○，且檢察官就
    此部分之犯行（即附表3 編號1） ，亦未提出積極證據證明
    ，故此部分之犯行，即無法證明。
  3.證人辛○○於偵查中證稱：自93年12月初某日起至94年12月
    6 日或8日止，均以門號0000000000號行動電話連絡被告壬○○購買海洛因多次，每次購買500元、1,000元或1,500元
    不等等語（詳偵(一)卷第5頁第11行至第20行、倒數第2行以下
    ）。另證人辛○○自94年10月17日起至94年11月9日止，確
    實多次持用0000000000號行動電話，與被告壬○○聯絡之事
    實，亦有監聽譯文資料附卷可稽（參警(一)卷第156頁、第157
    頁、第159頁、第165頁、第166頁、第176頁、第19 4頁，及
    附件4所示監聽譯文資料）。且其中附件編號1至編號4之監
    聽譯文，確可佐證被告壬○○曾販賣海洛因予證人辛○○，
    並經本院認定如前。惟：
  (1)94年10月21日上午9 時17分許起至上午9 時43分許後不久間
    （即附件4 編號5 、6 部分）之監聽譯文內容：證人辛○○
    表示綽號「水清」之人，因施用毒品後死亡，被告壬○○告
    知證人辛○○要推說什麼事情都不清楚，不要亂講話，電話
    內容要清除乾淨等語。整體而言，證人辛○○及被告壬○○
    係商討「水清」因施用毒品死亡應如何因應，然未談及毒品
    交易之事。
  (2)94年10月21日上午9 時17分許起至上午9 時30分許後不久間
    （即附件12）之監聽譯文內容：證人辛○○向被告壬○○表
    示，「水清」在其住處連續施用2次毒品後死亡，被告壬○○告知證人辛○○，千萬不能說出毒品來源，可對外宣稱「
    水清」係來借廁所，在廁所突然暴斃等語。整體而言，被告
    壬○○與證人辛○○係商討「水清」因施用毒品死亡之事，
    應如何對外圓謊，然未談及毒品交易之事。
  (3)自94年10月23日15時26分許起至15時28分許止之監聽譯文內
    容部分（詳附件4編號7、附件12編號3、附件10編號2所示監
    聽譯文內容）：15時26分許，證人辛○○以持用之000000
    0000號行動電話，撥打被告壬○○所持有之0000000000號行
    動電話欲向被告壬○○購買2分半之毒品，當時被告壬○○
    電話係由不詳男子接聽，該男子告以撥打門號0936開頭之行
    動電話與被告壬○○聯絡，證人辛○○回稱好，該男子即告
    知證人辛○○，看情況如何，再請被告壬○○與其聯絡，旋
    即掛斷電話。15時27分許，證人辛○○再以其持用之上開
    電話，撥打被告壬○○所持有之0000000000號行動電話表示
    要再拿「2分半」，被告壬○○告知證人辛○○前去五福宮
    ，即掛斷電話。15時28分許，被告壬○○以所有之000000
    0000號行動電話，撥打其所使用之0000000000號行動電話，
    詢問持用其0000000000號行動電話之前開不詳男子，「南仔
    」是否已經過去？如果「南仔」過去，拿「7千的2分半」給
    「南仔」，該不詳男子詢問是否收現金？被告壬○○回稱是
    ，並表示「南仔」欠錢，價格算高一點。酌以上開3通電話
    分別係在15時26分、27分及28分互相撥打，時間甚為接近，
    且於該期間內亦無其他電話與上開3門號之行動電話有通聯
    情形；並參以通話內容均係聯絡拿取「2分半」之毒品；及
    證人辛○○姓名之末字為「南」，而與一般人極可能以其姓
    名末字、取其為綽號為「南仔」之常情相符，足認「南仔」
    應係指證人辛○○無訛。整體而言，證人辛○○應係欲向被
    告壬○○購買海洛因2分半，然電話中，除被告壬○○指示
    該不詳男子向證人辛○○收7,000元，並表示證人黃武有欠
    錢，所以價錢算高一點外，並無被告壬○○與證人辛○○對
    價金達成合意之對談內容；復參以證人辛○○於94年10月17
    日及18日向被告壬○○購買海洛因2分半價格約為5,000元（
    參見貳一(三)3.之說明），然僅過數日，被告壬○○即將價格
    調高為7,000元，證人辛○○是否願意接受上開價格，已非
    無疑。況被告壬○○在電話中表示證人辛○○尚有欠款未還
    ，所以價格要算高一點，並交代該男子要收現金等語。則在
    證人辛○○前債未清，被告壬○○要求付現之情況下，證人
    辛○○是否有能力再支付7,000元購買毒品，被告壬○○是
    否同意讓證人辛○○繼續賒欠等，亦有可疑。且無其他證據
    足證證人辛○○確已同意以7,000元向被告壬○○購買海洛
    因2 分半，而達成買賣買賣合意，此部分之犯行，即無法證
    明。
  (4)前開(1)至(3)以外，起訴書所載被告壬○○販賣第一級毒品海
    洛因部分，除有證人辛○○之上開偵查中之證述外，並無其
    他補強證據證明被告有此部分之犯行，故此部分之犯行，亦
    無法證明。
  4.關於販賣第二級毒品甲基安非他命予證人己○○部分：
  (1)附件5 部分：此部分應係證人己○○與被告通話內容（理由
    詳如貳(四)3.所載）。其中94年9 月22日上午9 時22分許（即
    附件5 編號1） 之監聽譯文內容，整體而言，並無明確具體
    提及購買毒品之事，況上開對話內容，縱認係證人己○○友
    人欲以彩色行動電話，向被告壬○○換取毒品，但因被告壬○○在電話中，並未具體表示同意，反而請證人己○○持該
    行動電話至他處跟另1 人商談，則被告壬○○既未在電話中
    與證人己○○達成毒品交易合意，且亦無證據證明證人己○○嗣後與另1 人達成行動電話換取毒品之合意，尚難認被告
    壬○○有販賣毒品之犯行。
  (2)除前開(1)外，起訴書所載被告販賣第二級毒品甲基安非他命
    犯嫌部分，證人己○○於本院審理時證稱：未曾向被告買過
    甲基安非他命等語（詳本院卷(二)第37頁9 行至第12行），是
    亦無其他補強證據證明被告壬○○有此部分之犯行，故此部
    分之犯行，亦無法證明。
  5.關於販賣第一級毒品海洛因予證人甲○○部分：
  (1)附件6部分，係證人甲○○與被告壬○○通話內容之事實，
    業據被告壬○○於本院審理時供稱：附件6之監聽譯文內容
    ，係證人甲○○吃藥後亂問之對話等語（詳本院卷(二)第172
    頁倒數第7行至第2行）；核與證人甲○○於本院審理時證述
    ：平日自稱「祥仔」，家用電話號碼為00-0000000號語相符
    （詳本院卷(二)第44頁倒數第13行至第6行），應堪認定。是
    證人甲○○明於本院審理時證述：上開監聽譯文資料並非其
    與被告之對話內容等語（詳本院卷(二)第49頁第10行至第16行
    ），應非事實，尚難採信。其中94年10月2日上午8時48分
    許（即編號1） 之監聽譯文內容，並未具體、明確表示欲購
    買毒品，況縱認證人甲○○（自稱「祥仔」）表示要購買毒
    品，但因被告壬○○表示要拿到一定數量，否則不賣，甲○○回稱好等語後（詳警(一)卷第129 頁），雙方則無通聯對話
    紀錄，則證人甲○○是否已與被告壬○○達成買賣毒品之合
    意即乏積極證據證明，尚難認被告壬○○業與甲○○達成買
    賣毒品之合意，而有販賣毒品之犯行。94年10月2 日19
    時39分許（即編號2） 之監聽譯文：甲○○欲拿古錢幣與被
    告壬○○交換毒品，被告壬○○表示馬上回去，然嗣後雙方
    即無對話通聯紀錄，在無積極證據足證其2 人確有達成買賣
    毒品合意下，自難認被告壬○○有販賣毒品之犯行。
  (2)除前開(1)外，起訴書所載被告壬○○販賣第一級毒品海洛因
    部分，因證人甲○○於本院審理時證稱：未曾向被告買過毒
    品等語（詳本院卷(二)第41頁倒數第5行至第2行），亦無其他
    補強證據證明被告有此部分之犯行，故此部分之犯行，亦無
    法證明。
  6.從而，檢察官雖認被告壬○○除前開判決有罪部分外，另有
    販賣第一級及第二級毒品犯行，惟此部分之犯行，除監聽譯
    文內容外，並無其他補強證據足資佐證。因檢察官所提出之
    證據，均無法達於通常一般人均不致有所懷疑，而得確信其
    指證為真實，依前開判決及判例意旨，尚無法認定被告壬○○另有連續販賣第一級及第二級毒品罪嫌。又不能證明犯罪
    ，本應為無罪判決之諭知，惟檢察官認此部分之犯行如果成
    罪，與前開起訴論罪科刑部分，分別具有廢止前連續犯之裁
    判上一罪關係，爰均不另為無罪判決之諭知。
  (三)被告丁○○部分：
  1.94年12月13日下午1 時許，經警持搜索票在被告丁○○高雄
    縣路竹鄉○○村○○路474 巷55號住處實施搜索，當場自被
    告丁○○上址住處扣得白粉1包、針筒2支；嗣經被告丁○○
    同意，前往被告丁○○所使用而停放在高雄縣路竹鄉○○村
    ○○路97號前之車牌號碼J3-6019號自用小客車內，扣得白
    粉24包、晶體25包，有前揭物品扣案足憑，並有搜索票、搜
    索及扣押筆錄、扣押物品目錄表、扣押物品收據、自願性同
    意搜索筆錄、蒐證照片2張在卷可稽（參警(一)卷第80頁至第
    91頁、第115頁）114頁）。又於被告丁○○上開住處及車輛
    扣得之疑似海洛因粉末及甲基安非他命晶體各25包，經鑑驗
    均含第一級毒品海洛因（25包合計淨重1.73公克，空包裝總
    重5.43公克，純度10.59%，純質淨重0.18公克）；含第二級
    毒品甲基安非他命成分（25包合計驗前淨重1.25公克、驗後
    淨重1.23公克），有法務部調查局95年3月24日調科壹字第
    220022381號鑑定通知書、高雄醫學大學附設中和紀念醫院
    報告編號0000-0 00號檢驗報告各1份在卷可參（見偵(一)卷第
    92頁、第112頁）。且被告丁○○亦坦認上開扣案之毒品均
    屬其所有等語（詳本院卷(一)第130頁第1行至第3行），是被
    告丁○○持有上開毒品之事實，應堪認定。
  2.再者，被告丁○○前於91年間，因施用毒品案件，經本院裁
    定送觀察、勒戒後，認有繼續施用毒品傾向，再裁定送強制
    戒治，期間歷經停止戒治處分、撤銷停止戒治處分後，於93
    年5月26日執行完畢釋放；又因於本件查獲當日（即94年12
    月13日）下午5時50分許（即為警採尿時）回溯24時內之某2
    個時點，在上址住處，各施用第一級毒品海洛因、第二級毒
    品甲基安非他命1次，經本院以95年度訴字第524號判決，分
    別判處有期徒刑8月、4月，應執行有期徒刑10月確定之事實
    ，有台灣高等法院被告前案紀錄表、本院95年度訴字第524
    號判決在卷可參。足認被告丁○○確曾因施用第一、二級毒
    品案件，經法院裁定觀察勒戒、強制戒治及論罪科刑，是被
    告丁○○辯稱有施用海洛因及甲基安非他命之習慣，尚非無
    據。
  3.按持有毒品之原因眾多，或施用，或販賣，如欲認定被告丁○○有販賣毒品之犯行，須先證明被告丁○○有營利之意圖
    。而持有毒品數量之多寡，雖可判斷持有毒品之數量是否超
    出被告丁○○施用毒品之範圍，而據以認定被告丁○○是否
    基於營利意圖而持有毒品，惟此係判斷標準之一，尚無法因
    持有毒品數量眾多，即認被告丁○○有販賣毒品之犯行。本
    院審酌：
  (1)被告丁○○於警詢時供稱：「（問：本局警員電話監察亦發
    現綽號「龍哥」之壬○○曾分別連續於94年12月4 日13時8
    分及13時12分以其所持用之行動電話門號0000000000號撥打
    000000 0000 號行動電話門號與你聯絡，電話中你與壬○○
    雙方談論到販賣毒品及記帳等事，你又如何辯解？）毒品是
    綽號「龍哥」之壬○○所有，也是他在販賣，我只是幫他送
    毒品而已」；核與其於本院羈押訊問時供稱：只有向被告壬○○要過海洛因及甲基安非他命，未曾幫忙運送過毒品等語
    明顯不符（詳聲羈卷第6 頁倒數第5 行至第3 行）。是其就
    有無幫忙被告壬○○交付毒品予購買毒品者乙節，前後供述
    已有不一。況遍查全卷，並無警員所指渠等於94年12月4 日
    之通聯或監聽譯文資料，可資佐證被告2 人確有於上開日期
    討論販毒及記帳之對談，故究竟被告2 人於上開日期是否真
    有電話聯絡，及於電話中之對談內容為何，均無從得知；且
    被告丁○○係於何時、運送何種毒品至何處、交付予何人等
    情，均未見明確，是其上開供述是否與事實相符，已非無疑
    。另被告丁○○於94年9 月21日22時32分許，以門號000000
    000 0 號行動電話撥打被告壬○○所持有之門號0000000000
    號行動電話（即附件1） 之監聽譯文資料：被告丁○○表示
    要向被告壬○○拿取物品，被告壬○○拒絕交付，並出言責
    罵被告丁○○等語（詳警(一)卷第117 頁）。整體而言，係被
    告丁○○向被告壬○○索討物品，而為被告壬○○斷然拒絕
    ，並出言責罵，上開對話內容，尚難認與被告2 人共同販賣
    毒品之犯行有關。又被告丁○○嗣於94年10月23日中午12時
    31分許，以門號0000000000號行動電話，撥打被告壬○○上
    開行動電話（即附件9 編號1） 之監聽譯文資料：被告丁○○表示沒有東西了，被告壬○○則表示隨後即回去等語（詳
    警(一)卷第174 頁），通話中所示之物品究竟為何，已有疑問
    ，縱認被告丁○○所稱之物品係毒品，而告知被告壬○○已
    無毒品，然被告壬○○僅表示隨後回去，並無後續之監聽譯
    文資料可資參酌渠等有共同販賣毒品之犯行。況若被告2 人
    已無毒品，自無毒品可資共同販賣可言，是上開對話內容，
    難認與被告2 人有共同販賣毒品之犯行。
  (2)證人戊○○於警詢及偵查中陳稱：丁○○（綽號「阿連」）
    是替被告壬○○販賣海洛因，代價是被告龍榮龍讓被告丁○○免費施用毒品，被告丁○○手上若無毒品，會撥打電話請
    其聯絡被告壬○○等語（詳警(一)卷第19頁倒數第2 行至第20
    頁第5 行）。然證人戊○○就被告丁○○究於何時地、販賣
    若干數量、價格之何種毒品予何人等情，均無明確之證述內
    容，難以判斷其所述是否與事實相符，尚難據此即認被告丁○○有販賣毒品之犯行。
  (3)證人辛○○於偵查中證稱：被告丁○○係被告壬○○之手下
    ，均以門號0000000000號行動電話聯絡購買毒品，他們使用
    多支電話聯絡毒品買賣，撥打同1 支電話有時是被告壬○○
    、有時是被告丁○○接聽，而由接到電話之人拿毒品出來賣
    ，每次購買500 元至1,500 元不等等語（詳偵(一)卷第5 頁第
    13行以下）；核與證人辛○○於本院審理時所證陳：曾與被
    告丁○○一起購買毒品，未曾向被告丁○○購買海洛因、甲
    基安非他命等語不符（詳本院卷(二)第55頁第4 行至第7 行、
    第59頁倒數第8 行至第5 行）。且證人辛○○就被告丁○○
    究於何時地、販賣若干數量、價格之毒品等情，亦無明確之
    證述內容，難以判斷其所述是否與事實相符。況遍查全卷，
    亦無證人辛○○以上開行動電話與被告丁○○談論購買毒品
    之監聽譯文資料可資佐證，是尚難以證人辛○○於偵查中泛
    證稱被告丁○○幫忙被告壬○○販賣毒品，曾向被告丁○○
    購買毒品多次等語，即認被告2 人共同販賣毒品。
  (4)證人丙○○於警詢及偵查中均未證述被告丁○○有販賣毒品
    之犯行；且於本院審理中亦證稱：只見過被告丁○○施用毒
    品，未曾見過被告丁○○販賣毒品等語（詳本院卷(二)第99頁
    倒數第2 行至第100 頁第4 行），是依證人丙○○之前開證
    述，亦難認被告丁○○有何販賣毒品之犯行。
  (5)又綽號「義仔」之人雖曾與被告壬○○達成買賣第二級毒品
    甲基安非他命合意，並約定由「義仔」自行前往找「阿連」
    拿取甲基安非他命（即附表2 編號5 之犯行部分，參見附件
    14編號3 監聽譯文資料），惟縱認綽號「阿連」之人為被告
    丁○○，然查無證據足證「義仔」與被告壬○○達成毒品買
    賣合意後，已向被告丁○○拿取甲基安非他命，或被告丁○○與被告壬○○就此部分之犯行，有犯意聯絡、行為分擔，
    即難據此即認被告丁○○有販賣毒品之犯行。
  (6)又一般施用毒品者為應付自身吸食之需求，且大量購買可獲
    得較優惠之價格，本會有1 次購入多量毒品之可能，並可避
    免毒品斷貨之風險，參以被告丁○○自91年起即染有施用海
    洛因及甲基安非他命之毒癮，先後經法院裁定送觀察勒戒、
    強制戒治及判處罪刑；並於本件被查獲後，復因施用海洛因
    及甲基安非他命之犯行，經本院以95年度訴字第4510號判決
    判處有期徒刑1 年，上訴後，經台灣高等法院高雄分院以96
    年度上訴字第513 號判決駁回上訴確定，有上開被告丁○○
    前案紀錄表可參。顯見被告丁○○並未因歷次施用毒品之犯
    行被查獲，而戒斷毒癮。是以其染有毒癮多年之客觀情況以
    觀，其1 次購買海洛因、甲基安非他命各20餘包供自己施用
    ，亦非無可能。況查獲之海洛因、甲基安非他命各25包之淨
    重合計各1.73公克、1.23公克，其數量亦非大量，被告丁○○既有施用之需求，則其購買上開毒品供自己，以解毒癮，
    要與經驗法則不相違背，被告所辯，尚非無據。
  (7)此外，依公訴人所舉卷存證據及本院調查之結果，復查無其
    他積極事證可資認定被告持有上開第一、二級毒品確係為販
    賣而持有上開毒品，不能證明被告犯罪，自應為被告無罪之
    諭知。
  4.又依刑事訴訟法第267 條、第268 條規定，刑事裁判採訴訟
    主義，法院應就已經起訴及起訴效力所及之犯罪事實全部加
    以審判，將審判結果之裁判主旨記載於判決書之主文欄，以
    回應起訴之請求。故檢察官以實質上一罪起訴者，法院審理
    結果，如認其中一部有罪，他部無罪、免訴或不受理，其判
    決主文固僅須記載有罪部分，以為單一刑罰權之宣示，而就
    其餘部分於理由欄敘明毋庸於主文欄另行諭知之理由，即為
    已足；但如認一部應免訴或不受理，他部無罪，則應全部於
    主文內加以記載，始足以表示已就起訴事實全部加以裁判，
    以符訴訟主義之本旨（最高法院55年度第4 次民刑庭總會決
    議、96年度台非字第129 號判決意旨參照）。是本件起訴書
    證據並所犯法條欄固未記載被告丁○○另涉有毒品危害防制
    條例第11條第1 項及第2 項之持有第一級、第二級毒品罪嫌
    ，惟依上開起訴事實觀之，起訴範圍亦包括被告丁○○持有
    第一級、第二級毒品部分，而本件被告丁○○確實持有第一
    級毒品洛因、第二級毒品甲基安非他命各25包之行為，已如
    前述，雖無證據足以證明其係意圖販賣而販入或基於意圖販
    賣之意思而持有上開海洛因及甲基安非他命，然揆諸前揭說
    明，本院除應就被告被訴販賣第一級毒品海洛因、第二級毒
    品甲基安非他命部分，諭知無罪判決外，仍應就其上開持有
    海洛因、甲基安非他命各25包之犯行予以審理。另按案件曾
    經判決確定者，應諭知免訴之判決，刑事訴訟法第302 條第
    1 款定有明文。次按案件曾經判決確定者，應為免訴之判決
    ，此項原則關於實質上一罪或裁判上一罪，均有其適用（最
    高法院60年台非字第77號判例意旨可資參照）。復按刑法上
    所謂吸收犯，係指一罪所規定之構成要件，為他罪構成要件
    所包括，因而發生吸收關係者而言。如意圖供自己施用而持
    有毒品，進而施用，則其持有之低度行為，當然為高度之施
    用行為所吸收，不另論以持有毒品罪（最高法院90年度台非
    字第174 號判決意旨可資參照）。查被告丁○○本有施用海
    洛因、甲基安非他命之習慣，其持有上開毒品係供自己施用
    ，業據其供述在卷（詳本院卷(一)第129 頁倒數第2 行以下）
    。被告丁○○持有第一級毒品海洛因、第二級毒品甲基安非
    他命之低度行為，自應分別為其施用第一級毒品海洛因、第
    二級毒品甲基安非他命之高度行為所吸收。且本件被告丁○○於94年12月13日查獲前施用第一級毒品海洛因、第二級毒
    品甲基安非他命之之犯行，業經本院以95年度訴字第524 號
    判決判處有期徒刑8 月、4 月，應執行有期徒刑10月確定，
    此有上開判決書及被告前案紀錄在卷可參，則被告丁○○本
    件持有上開毒品之犯行，已為該案確定判決效力所及，檢察
    官就曾經判決確定之同一案件，向本院重行起訴，並於96年
    1 月15日繫屬本院，依刑事訴訟法第302 條第1 款規定，被
    告丁○○被訴持有第一級、第二級毒品部分，應諭知免訴判
    決。
據上論斷，應依刑事訴訟法第299 條第1 項前段、第301 條第1
項前段、第302 條第1 款，毒品危害防制條例第4 條第1 項、第
2 項、第18條第1 項前段、第19條第1 項，刑法第11條、第2 條
第1 項前段、第28條、第47條第1 項、第59條、第38條第1 項第
2 款，修正前刑法第51條第5 款、第8 款、第37條第2 項，廢止
前刑法第56條，判決如主文。
本案經檢察官乙○○到庭執行職務。
中　　華　　民　　國　　96　　年　　9 　　月　　26　　日
                  刑事第十五庭  審判長法  官  方百正
                                      法  官  葉啟洲
                                      法  官  方錦源
以上正本證明與原本無異。
如不服本判決，應於判決送達後10日內向本院提出上訴書狀。
中　　華　　民　　國　　96　　年　　9　　月　　 26　日
　　　　 　　　　　　　　　　　       書記官  鄧思辰
附表1：被告壬○○販賣第一級毒品海洛因部分：
┌──┬──────┬─────┬───┬────┬───┬──────────┐
│編號│聯絡購毒時間│交易地點　│數　量│出售對象│金　額│  販賣及聯絡方式    │
├──┼──────┼─────┼───┼────┼───┼──────────┤
│1　 │94年9月25日 │高雄縣路竹│6,500 │綽號「志│6,500 │戊○○以0000000000號│
│　　│上午6時29分 │鄉某處    │元，重│仔」之成│元    │行動電話撥打壬○○所│
│　　│42秒後不久  │          │量2分 │年男子配│      │有0000000000號行動電│
│    │　          │          │半。  │偶之妹（│      │話，表示「志仔」配偶│
│    │　          │          │　    │不詳之成│      │之妹前來壬○○上址住│
│    │            │          │      │年女子）│      │處，欲購買海洛因6,50│
│    │            │          │      │　　　　│      │0 元，壬○○表示同意│
│    │            │          │      │　　　　│      │，並當場將6,500元之 │
│    │            │          │      │        │      │海洛因交付「志仔」配│
│    │            │          │      │        │      │偶之妹（詳附件2 編號│
│    │            │          │      │        │      │8 監聽譯文）。      │
├──┼──────┼─────┼───┼────┼───┼──────────┤
│2　 │94年9月29日 │高雄縣路竹│價格1,│綽號「阿│1,000 │綽號「阿美」之人聯絡│
│　　│上午8時34分 │鄉某處    │000元 │美」之成│元（未│戊○○購買毒品，再由│
│　　│58秒前不久  │          │，重量│年人    │收取）│戊○○以0000000000號│
│　　│　          │          │不詳。│　　　　│　    │行動電話撥打壬○○所│
│    │　          │          │　　　│        │      │有0000000000號行動電│
│    │            │          │      │        │      │話，表示「阿美」欲向│
│    │            │          │      │        │      │壬○○購買海洛因，然│
│    │            │          │      │        │      │目前無法支付價金，黃│
│    │            │          │      │        │      │榮龍同意後，指示洪莉│
│    │            │          │      │        │      │婷將1,000元之海洛因1│
│    │            │          │      │        │      │包，交付「阿美」，而│
│    │            │          │      │        │      │戊○○嗣依指示將上開│
│    │            │          │      │        │      │毒品交付「阿美」，同│
│    │            │          │      │        │      │意「阿美」欠款。至購│
│    │            │          │      │        │      │買海洛因所須款項1,00│
│    │            │          │      │        │      │0元部分，並無證據證 │
│    │            │          │      │        │      │明「阿美」嗣已交付（│
│    │            │          │      │        │      │詳附件2編號9、10之通│
│    │            │          │      │        │      │聯譯文）。          │
├──┼──────┼─────┼───┼────┼───┼──────────┤
│3　 │94年10月17日│高雄縣路竹│1 包（│辛○○  │5,000 │辛○○以其0000000000│
│　　│上午7時31分 │鄉某處    │重量2 │　　　　│元    │號行動電話撥打壬○○│
│　　│56秒後不久  │          │分半）│　　　　│      │所有0000000000號行動│
│    │　          │          │　    │        │      │電話，欲向壬○○購買│
│    │　          │          │      │        │      │海洛因2 分半，壬○○│
│    │            │          │      │        │      │表示同意，請辛○○過│
│    │            │          │      │        │      │來交易，並交付黃武男│
│    │            │          │      │        │      │5,000元之海洛因（詳 │
│    │            │          │      │        │      │附件4編號1監聽譯文）│
│    │            │          │      │        │      │。                  │
├──┼──────┼─────┼───┼────┼───┼──────────┤
│4   │94年10月17日│高雄縣路竹│價格5,│辛○○  │5,000 │辛○○以其0000000000│
│    │12時30分48秒│鄉某處    │000元 │        │元    │號行動電話撥打壬○○│
│    │至12時37分55│          │，重量│        │      │所有0000000000號行動│
│    │秒後之某時  │          │2分半 │        │      │電話，欲向壬○○購買│
│    │            │          │。    │        │      │海洛因5,000 元，黃榮│
│    │            │          │      │        │      │龍表示同意，請辛○○│
│    │            │          │      │        │      │過來交易，並將5,000 │
│    │            │          │      │        │      │元海洛因交付辛○○（│
│    │            │          │      │        │      │詳附件4編號2、3監聽 │
│    │            │          │      │        │      │譯文）。            │
├──┼──────┼─────┼───┼────┼───┼──────────┤
│5　 │94年10月18日│高雄縣路竹│價格5,│辛○○  │5,000 │辛○○以其0000000000│
│　　│上午9時19分 │鄉某處    │000元 │　　　　│元（未│號行動電話撥打壬○○│
│　　│55秒        │          │，重量│　　　　│收取）│所有0000000000號行動│
│    │　　        │          │2分半 │        │　　　│電話，欲向壬○○購買│
│    │            │          │。    │        │　　　│海洛因2 分半，壬○○│
│    │            │          │　    │        │      │表示同意，請辛○○過│
│    │            │          │      │        │      │來交易。因無證據證明│
│    │            │          │      │        │      │業已完成交易，故僅能│
│    │            │          │      │        │      │認定販賣未遂（詳附件│
│    │            │          │      │        │      │4編號4通聯譯文）。  │
└──┴──────┴─────┴───┴────┴───┴──────────┘
附表2：被告壬○○販賣第二級毒品甲基安非他命部分：
┌──┬──────┬─────┬───┬────┬───┬──────────┐
│編號│聯絡購毒時間│交易地點　│數　量│出售對象│金　額│  販賣及聯絡方式    │
├──┼──────┼─────┼───┼────┼───┼──────────┤
│1　 │94年9月23日 │高雄縣路竹│價格50│綽號「坤│500元 │壬○○以所有00000000│
│　　│上午9時41分 │鄉某處    │0元， │俊」之成│（未收│72號行動電話，撥打劉│
│　　│34秒前不久  │          │重量不│年人    │取）  │航志0000000000號行動│
│　　│　          │          │詳    │　　　　│　    │電話，指示劉航志如「│
│    │　          │          │　　　│        │      │坤俊」過去高雄縣路竹│
│    │            │          │      │        │      │鄉○○路352巷49弄3號│
│    │            │          │      │        │      │購買毒品，則交付甲基│
│    │            │          │      │        │      │安非他命500 元予「坤│
│    │            │          │      │        │      │俊」，可見壬○○與「│
│    │            │          │      │        │      │坤俊」已達成買賣合意│
│    │            │          │      │        │      │，壬○○始交代劉航志│
│    │            │          │      │        │      │交付毒品。因無證據證│
│    │            │          │      │        │      │明業已完成交易，僅能│
│    │            │          │      │        │      │認定販賣未遂（詳附件│
│    │            │          │      │        │      │1編號2通聯譯文）。  │
├──┼──────┼─────┼───┼────┼───┼──────────┤
│2   │94年9月23日 │高雄縣路竹│價格不│綽號「國│不詳（│戊○○以0000000000號│
│    │上午10時58分│鄉某處    │詳（重│欽」者之│未收取│行動電話撥打壬○○所│
│    │51秒至上午11│          │量2分 │成年友人│）    │有0000000000號行動電│
│    │時9分37秒   │          │半）  │        │      │話，表示「國欽」之友│
│    │            │          │      │        │      │人欲購買甲基安非他命│
│    │            │          │      │        │      │，壬○○指示戊○○返│
│    │            │          │      │        │      │回高雄縣路竹鄉○○路│
│    │            │          │      │        │      │352巷49弄3號拿取甲基│
│    │            │          │      │        │      │安非他命交付之。因無│
│    │            │          │      │        │      │證據證明業已完成交易│
│    │            │          │      │        │      │，故僅能認定販賣未遂│
│    │            │          │      │        │      │【因被告壬○○否認犯│
│    │            │          │      │        │      │罪，且觀之監聽譯文資│
│    │            │          │      │        │      │料，亦無法判斷被告黃│
│    │            │          │      │        │      │榮龍係販賣海洛因或甲│
│    │            │          │      │        │      │基安非他命，基於罪疑│
│    │            │          │      │        │      │惟輕原則，應認定被告│
│    │            │          │      │        │      │壬○○係販賣甲基安非│
│    │            │          │      │        │      │他命（詳附件2編號5、│
│    │            │          │      │        │      │6通聯譯文）】。     │
├──┼──────┼─────┼───┼────┼───┼──────────┤
│3   │94年9 月25日│高雄縣路竹│300元 │己○○  │300 元│己○○以其0000000000│
│    │上午8 時43分│鄉某處    │（重量│        │（未收│號行動電話撥打壬○○│
│    │45秒後不久  │          │不詳）│        │取）  │所有0000000000號行動│
│    │            │          │      │        │      │電話，向壬○○索討甲│
│    │            │          │      │        │      │基安非他命，壬○○表│
│    │            │          │      │        │      │示要用買的，並告知許│
│    │            │          │      │        │      │智明過去找劉航志拿取│
│    │            │          │      │        │      │300元之甲基安非他命 │
│    │            │          │      │        │      │，由劉航志當場交付許│
│    │            │          │      │        │      │智明300 元之甲基安非│
│    │            │          │      │        │      │他命（詳附件5 編號2 │
│    │            │          │      │        │      │、3通聯譯文）。     │
├──┼──────┼─────┼───┼────┼───┼──────────┤
│4   │94年10月18日│高雄縣路竹│1,000 │綽號「國│1,000 │劉俊成以其0000000000│
│    │16時51分44秒│鄉某處    │元（重│欽「之成│元（未│號行動電話撥打壬○○│
│    │後不久      │          │量不詳│年男子  │收取）│所有0000000000號行動│
│    │            │          │）    │        │      │電話，表示「國欽」要│
│    │            │          │      │        │      │賒欠1,000元甲基安非 │
│    │            │          │      │        │      │他命，經「國欽」在電│
│    │            │          │      │        │      │話中表明身份後，黃榮│
│    │            │          │      │        │      │龍表示同意，並指示劉│
│    │            │          │      │        │      │俊成當場將1,000元之 │
│    │            │          │      │        │      │甲基安非他命交付「國│
│    │            │          │      │        │      │欽」（詳附件11編號11│
│    │            │          │      │        │      │通聯譯文）。        │
├──┼──────┼─────┼───┼────┼───┼──────────┤
│5   │94年10月23日│高雄縣路竹│2,000 │綽號「義│2,000 │「義仔」以其00000000│
│    │上午9時許   │鄉某處    │元（重│仔」之成│元（未│65號行動電話撥打黃榮│
│    │            │          │量不詳│年人    │收取）│龍所有0000000000號行│
│    │            │          │）    │        │      │動電話，表示要購買2,│
│    │            │          │      │        │      │000 元甲基安非他命，│
│    │            │          │      │        │      │可否先支付1,000 元，│
│    │            │          │      │        │      │，其餘1,000元先賒欠 │
│    │            │          │      │        │      │，並直接找綽號「阿連│
│    │            │          │      │        │      │」之人拿取，壬○○表│
│    │            │          │      │        │      │示同意。因無證據證明│
│    │            │          │      │        │      │「義仔」已向「阿連」│
│    │            │          │      │        │      │拿取毒品，而完成交易│
│    │            │          │      │        │      │，故僅能認定販賣未遂│
│    │            │          │      │        │      │（詳附件14編號3通聯 │
│    │            │          │      │        │      │譯文）。            │
└──┴──────┴─────┴───┴────┴───┴──────────┘
附表3：
┌──┬───────┬──────────┬──────┬─────┬────┐
│編號│時間          │地點                │販賣對象    │販賣毒品  │代價    │
├──┼───────┼──────────┼──────┼─────┼────┤
│ 1  │94年12月10日  │高雄縣路竹鄉        │戊○○（以門│購買第一級│一小包  │
│    │              │                    │號0000000000│毒品海洛因│500元   │
│    │              │                    │號行動電話與│1次       │        │
│    │              │                    │被告壬○○門│          │        │
│    │              │                    │號0000000000│          │        │
│    │              │                    │號行動電話聯│          │        │
│    │              │                    │絡）        │          │        │
├──┼───────┼──────────┼──────┼─────┼────┤
│ 2  │93年12月間起至│高雄縣路竹鄉公所對面│辛○○（以門│購買第一級│每小包  │
│    │94年12月間止  │、路竹鄉○○路五福宮│號0000000000│毒品海洛因│1000元至│
│    │              │、路竹鄉○○路355巷 │號行動電話與│70 餘次   │2000 元 │
│    │              │49弄3號等處         │被告等之行動│          │        │
│    │              │                    │電話聯絡，不│          │        │
│    │              │                    │含附表1 編號│          │        │
│    │              │                    │3 至編號5） │          │        │
├──┼───────┼──────────┼──────┼─────┼────┤
│ 3  │94年8月間起至 │高雄縣路竹鄉等處    │己○○（以門│購買第二級│每小包  │
│    │同年12月間止  │                    │號0000000000│毒品安非他│500元   │
│    │              │                    │號行動電話與│命10餘次  │        │
│    │              │                    │被告壬○○門│          │        │
│    │              │                    │號0000000000│          │        │
│    │              │                    │號行動電話聯│          │        │
│    │              │                    │絡，不含附表│          │        │
│    │              │                    │2編號3）    │          │        │
├──┼───────┼──────────┼──────┼─────┼────┤
│ 4  │91年間起至94年│高雄縣路竹鄉等處    │甲○○（以07│購買第一級│每小包以│
│    │12月止        │                    │-0000000電話│毒品海洛因│1000元或│
│    │              │                    │撥打被告黃榮│數次      │菸、酒等│
│    │              │                    │龍門號092779│          │物品交易│
│    │              │                    │3472號行動電│          │        │
│    │              │                    │話聯絡）    │          │        │
└──┴───────┴──────────┴──────┴─────┴────┘
附件1：0000000000與0000000000通訊監察譯文
┌──┬─────┬─────┬─────┬──────────────────┬────┐
│編號│ 通話時間 │ 發 話 方 │ 受 話 方 │  通        話        內        容  │ 備  註 │
├──┼─────┼─────┼─────┼──────────────────┼────┤
│1   │ 94.09.21 │0000000000│0000000000│黃：喂。                            │警卷一  │
│    │22：32：20│（丁○○）│（壬○○）│林：喂，要拿東西（毒品），要怎麼辦法│第117頁 │
│    │          │          │          │    拿？                            │        │
│    │          │          │          │黃：你是誰？                        │        │
│    │          │          │          │林：我「阿連」啊。                  │        │
│    │          │          │          │黃：我不要給你，你神氣甚麼。        │        │
│    │          │          │          │林：不要這樣嘛，「龍哥」。          │        │
│    │          │          │          │黃：你糟塌我，你去旁邊死。          │        │
└──┴─────┴─────┴─────┴──────────────────┴────┘
 附件2：0000000000與0000000000通訊監察譯文
┌──┬─────┬─────┬─────┬──────────────────┬────┐
│編號│ 通話時間 │ 發 話 方 │ 受 話 方 │  通        話        內        容  │ 備  註 │
├──┼─────┼─────┼─────┼──────────────────┼────┤
│1   │ 94.09.22 │0000000000│0000000000│黃：喂。                            │警卷一  │
│    │09：49：09│（戊○○）│（壬○○）│洪：那個「妹仔」到了。              │第118頁 │
│    │          │          │          │黃：喔。                            │        │
│    │          │          │          │洪：你要出來嗎？                    │        │
│    │          │          │          │黃：好啊。                          │        │
├──┼─────┼─────┼─────┼──────────────────┼────┤
│2   │ 94.09.23 │0000000000│0000000000│劉：喂。                            │警卷一  │
│    │09：41：34│（壬○○）│（劉航志）│黃：嘿。                            │第119頁 │
│    │          │          │          │劉：爸仔。                          │        │
│    │          │          │          │黃：「坤俊」過去時，你拿二塊硬給他。│        │
│    │          │          │          │劉：誰啊？                          │        │
│    │          │          │          │黃：「坤俊」啦。                    │        │
│    │          │          │          │劉：好。                            │        │
│    │          │          │          │黃：五百啦。                        │        │
│    │          │          │          │劉。五百喔，好。                    │        │
├──┼─────┼─────┼─────┼──────────────────┼────┤
│3   │ 94.09.23 │0000000000│0000000000│黃：喂。                            │警卷一  │
│    │09：53：37│（劉航志）│（壬○○）│劉：喂，爸仔。                      │第119頁 │
│    │          │          │          │黃：怎麼樣？                        │        │
│    │          │          │          │劉：我這邊「五」跟「三」沒有了。    │        │
│    │          │          │          │黃：她不在那邊嗎？                  │        │
│    │          │          │          │劉：沒有，她去洗頭。                │        │
│    │          │          │          │黃：好啦。                          │        │
├──┼─────┼─────┼─────┼──────────────────┼────┤
│4   │ 94.09.23 │0000000000│0000000000│黃：喂。                            │警卷一  │
│    │10：49：15│（戊○○）│（壬○○）│洪：喂，「三菱仔」說你減三千。      │第119頁 │
│    │          │          │          │黃：喔，減三千怎麼賣，好啦，拿給他，│        │
│    │          │          │          │    他有再還。                      │        │
│    │          │          │          │洪：好。                            │        │
├──┼─────┼─────┼─────┼──────────────────┼────┤
│5   │ 94.09.23 │0000000000│0000000000│黃：喂。                            │警卷一  │
│    │10：58：51│（戊○○）│（壬○○）│洪：喂，你準備一塊二分半的。        │第119頁 │
│    │          │          │          │黃：妳回去拿。                      │        │
│    │          │          │          │洪：你拿下來。                      │        │
│    │          │          │          │黃：我現在不在那邊，誰要的？        │        │
│    │          │          │          │洪：「國欽」的朋友。                │        │
│    │          │          │          │黃：我等一下就回去了。              │        │
├──┼─────┼─────┼─────┼──────────────────┼────┤
│6   │ 94.09.23 │0000000000│0000000000│黃：喂。                            │警卷一  │
│    │11：09：37│（戊○○）│（壬○○）│洪：喂，我怎麼回去找不到你。        │第120頁 │
│    │          │          │          │黃：妳過去拿。                      │        │
│    │          │          │          │洪：在哪邊？                        │        │
│    │          │          │          │黃：二分半的在後面，我睡覺那邊，紅色│        │
│    │          │          │          │    的就是了，妳不要拿到五分的。    │        │
│    │          │          │          │洪：喔。                            │        │
├──┼─────┼─────┼─────┼──────────────────┼────┤
│7   │ 94.09.23 │0000000000│0000000000│黃：喂。                            │警卷一  │
│    │13：48：48│（劉航志）│（壬○○）│劉：喂，爸仔。                      │第121頁 │
│    │（監聽譯文│          │          │黃：怎麼樣？                        │☆通訊監│
│    │誤載為11：│          │          │劉：「建興」說要一萬五硬的（安非他命│察作業譯│
│    │09：37）  │          │          │    ）。                            │文表時間│
│    │          │          │          │黃：我馬上到。                      │記載有誤│
├──┼─────┼─────┼─────┼──────────────────┼────┤
│8   │ 94.09.25 │0000000000│0000000000│洪：喂。                            │警卷一  │
│    │06：29：42│（戊○○）│（壬○○）│黃：喂。                            │第121頁 │
│    │          │          │          │洪：「志仔」的太太的妹妹說要二分半，│        │
│    │          │          │          │    多少錢？                        │        │
│    │          │          │          │黃：六千五，她來了嗎？              │        │
│    │          │          │          │洪：在這裡，你拿下來，有嗎？        │        │
│    │          │          │          │黃：有啦。                          │        │
├──┼─────┼─────┼─────┼──────────────────┼────┤
│9   │ 94.09.29 │0000000000│0000000000│黃：喂。                            │警卷一  │
│    │08：34：02│（戊○○）│（壬○○）│洪：嘿，阿美每天都給她欠二千。      │第125頁 │
│    │          │          │          │黃：沒有啊，她現在欠四萬多元。      │        │
│    │          │          │          │洪：阿美說你每天都讓她欠二千。      │        │
│    │          │          │          │黃：給她欠沒關係，她馬上要領了。    │        │
│    │          │          │          │洪：喔。                            │        │
├──┼─────┼─────┼─────┼──────────────────┼────┤
│10  │ 94.09.29 │0000000000│0000000000│黃：喂。                            │警卷一  │
│    │08：34：58│（戊○○）│（壬○○）│洪：要拿幾塊給她？                  │第126頁 │
│    │          │          │          │黃：東西很貴，拿二塊給她。          │        │
│    │          │          │          │洪：喔，好。                        │        │
└──┴─────┴─────┴─────┴──────────────────┴────┘
 附件3：0000000000與0000000000通訊監察譯文
┌──┬─────┬─────┬─────┬──────────────────┬────┐
│編號│ 通話時間 │ 發 話 方 │ 受 話 方 │  通        話        內        容  │ 備  註 │
├──┼─────┼─────┼─────┼──────────────────┼────┤
│1   │ 94.11.05 │0000000000│0000000000│洪：你在哪？                        │警卷一  │
│    │19：25：49│（戊○○）│（壬○○）│黃：我在「長銘」這啊。              │第189頁 │
│    │          │          │          │洪：「建昌」說要五，插二百五。      │        │
│    │          │          │          │黃：他不是說要插一百。              │        │
├──┼─────┼─────┼─────┼──────────────────┼────┤
│2   │ 94.11.06 │0000000000│0000000000│黃：我在蛇肉隔壁攤耶外面，剛剛走進來│警卷一  │
│    │09：15：11│（戊○○）│（壬○○）│    耶。                            │第191頁 │
│    │          │          │          │洪：喔。                            │        │
└──┴─────┴─────┴─────┴──────────────────┴────┘
 附件4：0000000000與0000000000通訊監察譯文
┌──┬─────┬─────┬─────┬──────────────────┬────┐
│編號│ 通話時間 │ 發 話 方 │ 受 話 方 │  通        話        內        容  │ 備  註 │
├──┼─────┼─────┼─────┼──────────────────┼────┤
│1   │ 94.10.17 │0000000000│0000000000│南：喂，「龍哥」，我跟你要二分半。  │警卷一  │
│    │07：31：56│（辛○○）│（壬○○）│龍：你在哪？                        │第156頁 │
│    │          │          │          │南：我在家，我要過去。              │        │
│    │          │          │          │龍：過來，你到的時候打給我，這邊就好│        │
│    │          │          │          │    。                              │        │
├──┼─────┼─────┼─────┼──────────────────┼────┤
│2   │ 94.10.17 │0000000000│0000000000│南：喂，「龍哥」，我跟你拿二分半，我│警卷一  │
│    │12：30：48│（辛○○）│（壬○○）│    在家要過去了。                  │第157頁 │
│    │          │          │          │龍：好啊，好啊。                    │        │
├──┼─────┼─────┼─────┼──────────────────┼────┤
│3   │ 94.10.17 │0000000000│0000000000│龍：賭博這邊啊，我馬上過去，你早上來│警卷一  │
│    │12：37：55│（辛○○）│（壬○○）│    那邊啊。                        │第157頁 │
│    │          │          │          │南：我到啊。                        │        │
├──┼─────┼─────┼─────┼──────────────────┼────┤
│4   │ 94.10.18 │0000000000│0000000000│南：「龍哥」，拿二分半。            │警卷一  │
│    │09：19：55│（辛○○）│（壬○○）│龍：好啊，你過來啊。                │第159頁 │
├──┼─────┼─────┼─────┼──────────────────┼────┤
│5   │ 94.10.21 │0000000000│0000000000│龍：喂。                            │警卷一  │
│    │09：17：41│（辛○○）│（壬○○）│南：喂，「龍哥」。                  │第165頁 │
│    │          │          │          │龍：怎麼樣？                        │        │
│    │          │          │          │南：你那藥是摻甚麼？「水清」吃了就死│        │
│    │          │          │          │    掉。                            │        │
│    │          │          │          │龍：甚麼啦？                        │        │
│    │          │          │          │南：你那藥是摻甚麼？「水清」吃了就死│        │
│    │          │          │          │    掉。                            │        │
│    │          │          │          │龍：甚麼吃了死掉？                  │        │
│    │          │          │          │南：「水清」。                      │        │
│    │          │          │          │龍：「水清」，你是誰？              │        │
│    │          │          │          │南：我「武男」。                    │        │
│    │          │          │          │龍：怎麼樣？                        │        │
│    │          │          │          │南：「水清」吃了就死掉。            │        │
│    │          │          │          │龍：「水清」哪有死掉。              │        │
│    │          │          │          │南：有啦。                          │        │
│    │          │          │          │龍：哪一個「水清」？                │        │
│    │          │          │          │南：後香這個啦。                    │        │
│    │          │          │          │龍：哪一個「水清」？                │        │
│    │          │          │          │南：後香村長的兒子。                │        │
│    │          │          │          │龍：他回來了？                      │        │
│    │          │          │          │南：對啦。                          │        │
│    │          │          │          │龍：回來他可能打重啊。              │        │
│    │          │          │          │南：哪有，他在我家打的，早上打一下死│        │
│    │          │          │          │    掉。                            │        │
│    │          │          │          │龍：你不可以這樣講，你管他死掉。    │        │
│    │          │          │          │南：在我家。                        │        │
│    │          │          │          │龍：他可能打重啊，你不可以亂講。    │        │
│    │          │          │          │南：我知道。                        │        │
│    │          │          │          │龍：你要講他自己拿去那邊用的，不知道│        │
│    │          │          │          │    哪邊拿的。                      │        │
│    │          │          │          │南：我知道。                        │        │
│    │          │          │          │龍：你講了，事情大了，沒騙你。      │        │
│    │          │          │          │南：我不會講你。                    │        │
│    │          │          │          │龍：那就是剛回來，打重啊，你聽懂嗎？│        │
│    │          │          │          │    那是甚麼時候的事？              │        │
│    │          │          │          │南：今天早上七點多。（10月21日七點多│        │
│    │          │          │          │    ）                              │        │
│    │          │          │          │龍：他爸爸呢？                      │        │
│    │          │          │          │南：他爸爸現在都在醫院。            │        │
│    │          │          │          │龍：現在你要推說不知道，你聽懂嗎？你│        │
│    │          │          │          │    講了會完蛋。                    │        │
│    │          │          │          │南：我知道。                        │        │
│    │          │          │          │龍：你要會講話，電話中不要亂講，事情│        │
│    │          │          │          │    很嚴重，甚麼事推說不知道，說是他│        │
│    │          │          │          │    去找你的，拿了就打了，這樣就好了│        │
│    │          │          │          │    ，聽到嗎？你要會講話。          │        │
│    │          │          │          │南：好，我知道。                    │        │
│    │          │          │          │龍：你跟他說不知道就好了。          │        │
│    │          │          │          │南：好。                            │        │
├──┼─────┼─────┼─────┼──────────────────┼────┤
│6   │ 94.10.21 │0000000000│0000000000│南：喂。                            │警卷一  │
│    │09：43：09│（壬○○）│（辛○○）│龍：你電話都要洗掉。                │第166頁 │
│    │          │          │          │南：喔，好。                        │        │
│    │          │          │          │龍：自己記著就好，我有打還是你有打，│        │
│    │          │          │          │    都要洗掉，聽到嗎？              │        │
│    │          │          │          │南：喔，好，我知道。                │        │
├──┼─────┼─────┼─────┼──────────────────┼────┤
│7   │ 94.10.23 │0000000000│0000000000│南：「龍哥」喔，我「南阿」，拿二分半│警卷一  │
│    │15：26：59│（辛○○）│（不明１，│    。                              │第176頁 │
│    │          │          │，男，疑似│不：二分半阿，你打給「龍阿」，你打09│        │
│    │          │          │劉俊成）  │    36。                            │        │
│    │          │          │          │南：好。                            │        │
│    │          │          │          │不：你看怎麼，叫「龍阿」打給我。    │        │
├──┼─────┼─────┼─────┼──────────────────┼────┤
│8   │ 94.11.09 │0000000000│0000000000│南：喂。                            │警卷一  │
│    │09：31：54│（辛○○）│（壬○○）│龍：怎麼樣？                        │第194頁 │
│    │          │          │          │南：你那個90的蛋（指90手槍的子彈）要│        │
│    │          │          │          │    不要換？                        │        │
│    │          │          │          │龍：甚麼？                          │        │
│    │          │          │          │南：90的蛋。                        │        │
│    │          │          │          │龍：不要。                          │        │
│    │          │          │          │南：不要喔                          │        │
└──┴─────┴─────┴─────┴──────────────────┴────┘
 附件5：0000000000與0000000000通訊監察譯文
┌──┬─────┬─────┬─────┬──────────────────┬────┐
│編號│ 通話時間 │ 發 話 方 │ 受 話 方 │  通        話        內        容  │ 備  註 │
├──┼─────┼─────┼─────┼──────────────────┼────┤
│1   │ 94.09.22 │0000000000│0000000000│黃：喂。                            │警卷一  │
│    │09：22：37│ （明仔） │（壬○○）│明：喂，「龍哥」，我「明仔」，朋友要│第118頁 │
│    │          │          │          │    拿一支手機，向你欠五百，彩色的，│        │
│    │          │          │          │    要嗎？                          │        │
│    │          │          │          │黃：你拿過去那邊跟他講。            │        │
│    │          │          │          │明：好。                            │        │
├──┼─────┼─────┼─────┼──────────────────┼────┤
│2   │ 94.09.25 │0000000000│0000000000│黃：喂。                            │警卷一  │
│    │08：43：45│ （明仔） │（壬○○）│明：喂，「龍哥」喔，我「明仔」，想向│第121頁 │
│    │          │          │          │    你討一塊小塊，我已經向你拿到沒錢│        │
│    │          │          │          │    了。                            │        │
│    │          │          │          │黃：怎麼可以用討的，又不是不用本錢的│        │
│    │          │          │          │    。                              │        │
│    │          │          │          │明：我知道。                        │        │
│    │          │          │          │黃：這鎮仔價錢很高，欠的又不還，自己│        │
│    │          │          │          │    要保重。                        │        │
│    │          │          │          │明：麻煩一下。                      │        │
│    │          │          │          │黃：好，你過去拿。                  │        │
├──┼─────┼─────┼─────┼──────────────────┼────┤
│3   │ 94.09.25 │0000000000│0000000000│明：喂，「龍哥」，你跟他講一下。    │警卷一  │
│    │08：50：47│ （明仔） │（壬○○）│劉航志：喂。                        │第122頁 │
│    │          │          │          │黃：「志仔」，你拿一塊三的給他。    │        │
│    │          │          │          │劉：好。                            │        │
└──┴─────┴─────┴─────┴──────────────────┴────┘
 附件6：0000000000與00-0000000訊監察譯文
┌──┬─────┬─────┬─────┬──────────────────┬────┐
│編號│ 通話時間 │ 發 話 方 │ 受 話 方 │  通        話        內        容  │ 備  註 │
├──┼─────┼─────┼─────┼──────────────────┼────┤
│1   │ 94.10.02 │00-0000000│0000000000│黃：喂。                            │警卷一  │
│    │08：48：57│ （祥仔） │（壬○○）│祥：喂，「龍哥」喔，有嗎？          │第129頁 │
│    │          │          │          │黃：有啊，你是誰？                  │        │
│    │          │          │          │祥：我「祥仔」。                    │        │
│    │          │          │          │黃：有啊，要拿的夠，不夠不要給你。  │        │
│    │          │          │          │祥：喔，好。                        │        │
├──┼─────┼─────┼─────┼──────────────────┼────┤
│2   │ 94.10.02 │00-0000000│0000000000│黃：喂。                            │警卷一  │
│    │19：39：06│ （祥仔） │（壬○○）│祥：喂，「龍哥」。                  │第130頁 │
│    │          │          │          │黃：你是誰？                        │        │
│    │          │          │          │祥：我「祥仔」。                    │        │
│    │          │          │          │黃：怎麼樣？                        │        │
│    │          │          │          │祥：我拿古錢跟你換，好嗎？          │        │
│    │          │          │          │黃：甚麼？                          │        │
│    │          │          │          │祥：你們那時代的錢。                │        │
│    │          │          │          │黃：銀？                            │        │
│    │          │          │          │祥：是錢，不是銀，你看看在說，好嗎？│        │
│    │          │          │          │    這個不錯。                      │        │
│    │          │          │          │黃：我馬上回去了。                  │        │
└──┴─────┴─────┴─────┴──────────────────┴────┘
 附件7：0000000000與0000000000通訊監察譯文
┌──┬─────┬─────┬─────┬──────────────────┬────┐
│編號│ 通話時間 │ 發 話 方 │ 受 話 方 │  通        話        內        容  │ 備  註 │
├──┼─────┼─────┼─────┼──────────────────┼────┤
│1   │ 94.10.09 │0000000000│0000000000│黃：喂。                            │警卷一  │
│    │07：25：58│（丁○○）│（壬○○）│林：喂，「龍哥」。                  │第143頁 │
│    │          │          │          │黃：嘿，你是誰？                    │        │
│    │          │          │          │林：我「阿連」啊，第二間那個「源仔」│        │
│    │          │          │          │    要拿一條七星要換一塊五仔。      │        │
│    │          │          │          │黃：不要，我有很多。                │        │
│    │          │          │          │林：不要喔，好。                    │        │
└──┴─────┴─────┴─────┴──────────────────┴────┘
 附件8：0000000000與0000000000通訊監察譯文
┌──┬─────┬─────┬─────┬──────────────────┬────┐
│編號│ 通話時間 │ 發 話 方 │ 受 話 方 │  通        話        內        容  │ 備  註 │
├──┼─────┼─────┼─────┼──────────────────┼────┤
│1   │ 94.10.11 │0000000000│0000000000│黃：「大頭」啊，「邱仔」若過去，你拿│警卷一  │
│    │11：00：40│（壬○○）│（劉俊成）│    一包硬的（安非他命）給他。      │第145頁 │
│    │          │          │          │劉：人差很多，很少人來拿，應該東西比│        │
│    │          │          │          │    較不好，「七阿」他老婆出來在送，│        │
│    │          │          │          │    很多人說她東西有夠好。          │        │
│    │          │          │          │黃：好。                            │        │
├──┼─────┼─────┼─────┼──────────────────┼────┤
│2   │ 94.10.11 │0000000000│0000000000│黃：人家在那邊找你耶，「茄定發阿」。│警卷一  │
│    │13：14：01│（壬○○）│（劉俊成）│劉：在哪裡？                        │第145–1│
│    │          │          │          │黃：不是在那邊嗎？                  │46頁    │
│    │          │          │          │劉：我在這邊耶，我剛剛騎出去買菸，就│        │
│    │          │          │          │    馬上回來了。                    │        │
├──┼─────┼─────┼─────┼──────────────────┼────┤
│3   │ 94.10.11 │0000000000│0000000000│劉：「龍哥」，等一下如果有人過去找你│警卷一  │
│    │13：56：56│（劉俊成）│（壬○○）│    ，你都不要理他，要跟你要東西，他│第146頁 │
│    │          │          │          │    剛剛過來這邊騙我，說要拿一角安耶│        │
│    │          │          │          │    要讓你試，說不見了，在這邊給我騙│        │
│    │          │          │          │    一陣子，我都沒有給他，你也不要給│        │
│    │          │          │          │    他，就跟我昨晚跟你講的一樣，你一│        │
│    │          │          │          │    旦給他以後，他以後繼續會來。    │        │
│    │          │          │          │黃：好。                            │        │
├──┼─────┼─────┼─────┼──────────────────┼────┤
│4   │ 94.10.13 │0000000000│0000000000│黃：喂。                            │警卷一  │
│    │14：28：22│（劉俊成）│（壬○○）│劉：喂，「龍哥」。                  │第150頁 │
│    │          │          │          │黃：嗯。                            │        │
│    │          │          │          │劉：你在忙嗎？                      │        │
│    │          │          │          │黃：沒有。                          │        │
│    │          │          │          │劉：「炎城」叫「國鐘」接一領。      │        │
│    │          │          │          │黃：硬仔嗎？                        │        │
│    │          │          │          │劉：沒有啦，軟仔，二十八萬，一比一的│        │
│    │          │          │          │    空間比較大，你聽懂嗎？          │        │
│    │          │          │          │黃：嗯。                            │        │
│    │          │          │          │劉：他洗一洗又拿來賣我們。          │        │
│    │          │          │          │黃：對啊。                          │        │
│    │          │          │          │劉：我們如果自己去拿半領，洗一洗就變│        │
│    │          │          │          │    一領，我聽懂我的意思吧，一比一的│        │
│    │          │          │          │    空間比較大。                    │        │
│    │          │          │          │黃：好，我知道                      │        │
│    │          │          │          │劉：嗯，你看考慮的，怎麼樣。        │        │
│    │          │          │          │黃：我有錢當然是這樣。              │        │
│    │          │          │          │劉：好。                            │        │
├──┼─────┼─────┼─────┼──────────────────┼────┤
│5   │ 94.10.13 │0000000000│0000000000│劉：喂，「龍哥」。                  │警卷一  │
│    │14：55：07│（劉俊成）│（壬○○）│黃：對。                            │第151頁 │
│    │          │          │          │劉：他說四點以前會到，他送東西給人。│        │
│    │          │          │          │黃：喔，好。                        │        │
│    │          │          │          │劉：叫他找你就好，還是怎麼樣？      │        │
│    │          │          │          │黃：都可以。                        │        │
│    │          │          │          │劉：我叫他找你就好。                │        │
│    │          │          │          │黃：好。                            │        │
├──┼─────┼─────┼─────┼──────────────────┼────┤
│6   │ 94.10.18 │0000000000│0000000000│黃：「雄阿」，他會過去那拿，他若拿一│警卷一  │
│    │07：07：18│（壬○○）│（劉俊成）│    千，你捏一百元給他。            │第158頁 │
│    │          │          │          │劉：裝一包給他就對了？              │        │
│    │          │          │          │黃：不啊，他若拿一千，你就捏一百給他│        │
│    │          │          │          │    就對了。                        │        │
├──┼─────┼─────┼─────┼──────────────────┼────┤
│7   │ 94.10.20 │0000000000│0000000000│劉：喂。                            │警卷一  │
│    │15：11：19│（壬○○）│（劉俊成）│黃：喂，「修仔」要拿，你多拿一塊五百│第162頁 │
│    │          │          │          │    的給他，硬仔。                  │        │
│    │          │          │          │劉：喔，好。                        │        │
│    │          │          │          │黃：嗯。                            │        │
└──┴─────┴─────┴─────┴──────────────────┴────┘
 附件9：0000000000與0000000000通訊監察譯文
┌──┬─────┬─────┬─────┬──────────────────┬────┐
│編號│ 通話時間 │ 發 話 方 │ 受 話 方 │  通        話        內        容  │ 備  註 │
├──┼─────┼─────┼─────┼──────────────────┼────┤
│1   │ 94.10.23 │0000000000│0000000000│林：我「阿連」啊，這東西沒有了。    │警卷一  │
│    │12：31：48│（丁○○）│（壬○○）│黃：我等一下就過去了。              │第174頁 │
├──┼─────┼─────┼─────┼──────────────────┼────┤
│2   │ 94.11.06 │0000000000│0000000000│黃：在開車。                        │警卷一  │
│    │08：04：36│（不明２，│（壬○○）│不：你在哪？                        │第190–1│
│    │          │女）      │          │黃：我在岡山。                      │91頁    │
│    │          │          │          │不：我這不夠錢，六千而已，拿二分半。│        │
│    │          │          │          │黃：公園那騎進去，我朋友在那開鐵工廠│        │
│    │          │          │          │    ，他（大頭）家在雞寮邊，就學生中│        │
│    │          │          │          │    心對面那條路。                  │        │
└──┴─────┴─────┴─────┴──────────────────┴────┘
 附件10：0000000000與0000000000通訊監察譯文
┌──┬─────┬─────┬─────┬──────────────────┬────┐
│編號│ 通話時間 │ 發 話 方 │ 受 話 方 │  通        話        內        容  │ 備  註 │
├──┼─────┼─────┼─────┼──────────────────┼────┤
│1   │ 94.10.23 │0000000000│0000000000│劉：要給「大頭」硬的啊？            │警卷一  │
│    │10：54：52│（劉俊成）│（壬○○）│黃：嘿，捏一塊給他。                │第173頁 │
├──┼─────┼─────┼─────┼──────────────────┼────┤
│2   │ 94.10.23 │0000000000│0000000000│黃：「南阿」過去了嗎？你給他捏七千的│警卷一  │
│    │15：28：50│（壬○○）│（不明１，│二分半。                            │第176頁 │
│    │          │          │男，疑似劉│不：拿現金嗎？                      │        │
│    │          │          │俊成）    │黃：嘿啊，他欠錢，要給他拿高一點。  │        │
└──┴─────┴─────┴─────┴──────────────────┴────┘
 附件11：0000000000與0000000000通訊監察譯文
┌──┬─────┬─────┬─────┬──────────────────┬────┐
│編號│ 通話時間 │ 發 話 方 │ 受 話 方 │  通        話        內        容  │ 備  註 │
├──┼─────┼─────┼─────┼──────────────────┼────┤
│1   │ 94.10.11 │0000000000│0000000000│黃：過來這邊啊，過來啊。            │警卷一  │
│    │16：51：44│（壬○○）│（劉俊成）│劉：等一下，等一下，「阿婆」的朋友剛│第146頁 │
│    │          │          │          │    剛戒治改出來，拿一千塊注完了，現│        │
│    │          │          │          │    在躺在這裡，我看一下，「阿婆」現│        │
│    │          │          │          │    在去叫計程車要載他。            │        │
├──┼─────┼─────┼─────┼──────────────────┼────┤
│2   │ 94.10.12 │0000000000│0000000000│黃：喂。                            │警卷一  │
│    │11：45：19│（劉俊成）│（壬○○）│劉：喂，「龍哥」，「阿裕」如果過去找│第148頁 │
│    │          │          │          │    你，不要理他。                  │        │
│    │          │          │          │黃：我還沒過去。                    │        │
│    │          │          │          │劉：不要理他，他早上來討一包安仔，說│        │
│    │          │          │          │    你要給他的。                    │        │
│    │          │          │          │黃：對啊。                          │        │
│    │          │          │          │劉：你有說要給他喔。                │        │
│    │          │          │          │黃：嗯。                            │        │
│    │          │          │          │劉：喔，好啊，不要給他了。          │        │
├──┼─────┼─────┼─────┼──────────────────┼────┤
│3   │ 94.10.12 │0000000000│0000000000│黃：喂。                            │警卷一  │
│    │13：41：12│（劉俊成）│（壬○○）│劉：喂，「龍哥」喔。                │第148頁 │
│    │          │          │          │黃：嗯。                            │        │
│    │          │          │          │劉：外有二、三個賊仔（指警方）枯一、│        │
│    │          │          │          │    二點鐘。                        │        │
│    │          │          │          │黃：在哪邊？                        │        │
│    │          │          │          │劉：外面巷子，簽到箱那邊。          │        │
│    │          │          │          │黃：簽到箱是哪邊的？                │        │
│    │          │          │          │劉：應該是一甲的，應該沒關係。      │        │
│    │          │          │          │黃：一甲的，你怎麼知道？            │        │
│    │          │          │          │劉：他們進來就在簽到箱那邊坐。      │        │
│    │          │          │          │黃：在你那邊喔。                    │        │
│    │          │          │          │劉：我在坐的外面。                  │        │
│    │          │          │          │黃：現在在那邊喔。                  │        │
│    │          │          │          │劉：在那邊一、二點鐘。              │        │
│    │          │          │          │黃：你人走開就好了。                │        │
│    │          │          │          │劉：東西要不要帶走？                │        │
│    │          │          │          │黃：不用啊，放在那邊就好。          │        │
│    │          │          │          │劉：人走開就好了。                  │        │
│    │          │          │          │黃：喔。                            │        │
├──┼─────┼─────┼─────┼──────────────────┼────┤
│4   │ 94.10.13 │0000000000│0000000000│劉：喂。                            │警卷一  │
│    │14：40：12│（壬○○）│（劉俊成）│黃：「大頭」你說那個硬的在哪邊拿的？│第150頁 │
│    │          │          │          │劉：我叫那個「阿弟」去拿的，六千五至│        │
│    │          │          │          │    七千，比這個好。                │        │
│    │          │          │          │黃：「阿弟」喔。                    │        │
│    │          │          │          │劉：他說要叫人送下來，一定比這個好，│        │
│    │          │          │          │    說這樣而已。                    │        │
│    │          │          │          │黃：哪邊的人？                      │        │
│    │          │          │          │劉：「阿弟」，你不知道嗎？昨天在說是│        │
│    │          │          │          │   「國峰」的姪子。                 │        │
│    │          │          │          │黃：他告訴你的。                    │        │
│    │          │          │          │劉：他說叫人送下來，看到東西再拿錢。│        │
│    │          │          │          │黃：多少錢？                        │        │
│    │          │          │          │劉：說六千五至七千。                │        │
│    │          │          │          │黃：一錢，你叫他幫我拿，有電話嗎？  │        │
│    │          │          │          │劉：有，他有抄給我，看怎麼樣我馬上打│        │
│    │          │          │          │    過去告訴你。                    │        │
│    │          │          │          │黃：好。                            │        │
├──┼─────┼─────┼─────┼──────────────────┼────┤
│5   │ 94.10.13 │0000000000│0000000000│劉：喂，「龍哥」。                  │警卷一  │
│    │14：48：58│（劉俊成）│（壬○○）│黃：嗯。                            │第150頁 │
│    │          │          │          │劉：他說比這個還要好，我說量有足沒，│        │
│    │          │          │          │    他說有。                        │        │
│    │          │          │          │黃：喔。                            │        │
│    │          │          │          │劉：他說在岡山而已，現在要七千五，他│        │
│    │          │          │          │    要送下來，看你怎麼樣？東西比這個│        │
│    │          │          │          │    好，他剛才有跑去試過了。        │        │
│    │          │          │          │黃：喔，好。                        │        │
│    │          │          │          │劉：那我就叫他送下來了。            │        │
│    │          │          │          │黃：好。                            │        │
├──┼─────┼─────┼─────┼──────────────────┼────┤
│6   │ 94.10.13 │0000000000│0000000000│黃：喂。                            │警卷一  │
│    │14：48：58│（劉俊成）│（壬○○）│劉：喂，「龍哥」喔。                │第152頁 │
│    │          │          │          │黃：嗯。                            │        │
│    │          │          │          │劉：這三有二十一包。                │        │
│    │          │          │          │黃：有硬的在裡面。                  │        │
│    │          │          │          │劉：我知道，一拿十八包而已。        │        │
│    │          │          │          │黃：我知道。                        │        │
│    │          │          │          │劉：好。                            │        │
│    │          │          │          │黃：我這邊都沒有了，昨晚忘記拿回來用│        │
│    │          │          │          │    。                              │        │
│    │          │          │          │劉：喔，好。                        │        │
├──┼─────┼─────┼─────┼──────────────────┼────┤
│7   │ 94.10.15 │0000000000│0000000000│劉：喂。                            │警卷一  │
│    │08：15：18│（壬○○）│（劉俊成）│黃：你那邊沒有硬的嗎？              │第150頁 │
│    │          │          │          │劉：對啊，沒拿給我。                │        │
│    │          │          │          │黃：拿錯了給你。                    │        │
│    │          │          │          │劉：誰啊？                          │        │
│    │          │          │          │黃：芋頭。                          │        │
│    │          │          │          │劉：那有，他拿大、中、小給我而已。  │        │
│    │          │          │          │黃：我有放硬的在裡面，那不就在他那裡│        │
│    │          │          │          │    。                              │        │
│    │          │          │          │劉：有可能，我只拿三包，大、中、小而│        │
│    │          │          │          │    已。                            │        │
│    │          │          │          │黃：喔，這樣子。                    │        │
│    │          │          │          │劉：對。                            │        │
│    │          │          │          │黃：那這樣在他那邊，我問他看看。    │        │
│    │          │          │          │劉：喔，好。                        │        │
├──┼─────┼─────┼─────┼──────────────────┼────┤
│8   │ 94.10.17 │0000000000│0000000000│劉：「龍哥」，有一個常來拿的，「清阿│警卷一  │
│    │13：11：08│（劉俊成）│（壬○○）│    」，他要拿三千塊硬的（安非他命，│第157頁 │
│    │          │          │          │    看你要多少給他？                │        │
│    │          │          │          │黃：拿一包給他啊，東西那麼貴，我幫他│        │
│    │          │          │          │    找也找不到，我今天跑兩個地方都沒│        │
│    │          │          │          │    有了。                          │        │
│    │          │          │          │清：因為這是我朋友要的，像上次二千八│        │
│    │          │          │          │    那樣，那量就很漂亮，他就是要上次│        │
│    │          │          │          │    那樣。                          │        │
│    │          │          │          │黃：現在一錢萬二，上次歸上次，這次差│        │
│    │          │          │          │    到要四倍錢。                    │        │
│    │          │          │          │清：因為這個是好角，他都拿多。      │        │
│    │          │          │          │黃：要不然你叫他捏八包給你，我這邊也│        │
│    │          │          │          │    快沒有了。                      │        │
├──┼─────┼─────┼─────┼──────────────────┼────┤
│9   │ 94.10.18 │0000000000│0000000000│黃：喂，「大頭」，你過來我這邊拿一些│警卷一  │
│    │06：46：45│（壬○○）│（劉俊成）│    。                              │第158頁 │
│    │          │          │          │劉：我馬上過去。                    │        │
│    │          │          │          │黃：要到的時候，再打給我啊。        │        │
│    │          │          │          │劉：好，好。                        │        │
├──┼─────┼─────┼─────┼──────────────────┼────┤
│10  │ 94.10.18 │0000000000│0000000000│劉：我到啊。                        │警卷一  │
│    │06：55：35│（劉俊成）│（壬○○）│黃：好，你過來我這邊。              │第158頁 │
├──┼─────┼─────┼─────┼──────────────────┼────┤
│11  │ 94.10.18 │0000000000│0000000000│劉：「國欽」有說要欠你二塊一耶啊。  │警卷一  │
│    │16：51：44│（壬○○）│（劉俊成）│「國欽」：喂，「龍哥」，我「國欽」啊│第159頁 │
│    │          │          │          │          。                        │        │
│    │          │          │          │黃：好啊，捏給他啊。                │        │
├──┼─────┼─────┼─────┼──────────────────┼────┤
│12  │ 94.10.18 │0000000000│0000000000│黃：「阿六阿」之前被抓去，叫賊阿（警│警卷一  │
│    │13：17：48│（劉俊成）│（壬○○）│    察）不要給他驗尿，他要交藥頭出來│第159頁 │
│    │          │          │          │    ，結果交「立阿」，「立阿」是你裡│        │
│    │          │          │          │    面的人嘛。                      │        │
│    │          │          │          │劉：「立阿」哪是啊，那「國立」的朋友│        │
│    │          │          │          │    啊。                            │        │
│    │          │          │          │黃：這陣子，他如果跟我們拿東西，要小│        │
│    │          │          │          │    心點。                          │        │
├──┼─────┼─────┼─────┼──────────────────┼────┤
│13  │ 94.11.05 │0000000000│0000000000│黃：你摩托車怎麼沒騎回去？          │警卷一  │
│    │21：37：08│（壬○○）│（劉俊成）│劉：我有騎回去啊，那台是「老莫」耶，│第189–1│
│    │          │          │          │    他就是在那硬拖、硬拖，我就是給他│90頁    │
│    │          │          │          │    硬拖，邀去派出所，沒，天后宮，在│        │
│    │          │          │          │    那硬吵，「志阿」在那，他說一包一│        │
│    │          │          │          │    千太少，我給「志阿」拿一包一耶、│        │
│    │          │          │          │    一包三耶，我跟他說我多一包給你，│        │
│    │          │          │          │    哪知道到派出所變四、五包，就「志│        │
│    │          │          │          │    阿」給我一包一耶、一包三耶。    │        │
│    │          │          │          │黃：你過來這跟我講一下，「加水站」這│        │
│    │          │          │          │    邊。                            │        │
├──┼─────┼─────┼─────┼──────────────────┼────┤
│14  │ 94.11.05 │0000000000│0000000000│黃：你過來「加水站」這邊啊。        │警卷一  │
│    │21：42：19│（壬○○）│（劉俊成）│劉：好。                            │第190頁 │
├──┼─────┼─────┼─────┼──────────────────┼────┤
│15  │ 94.11.05 │0000000000│0000000000│黃：「老莫」如果在問你，你說你有去派│警卷一  │
│    │22：15：22│（壬○○）│（劉俊成）│    出所，有去辦了。                │第190頁 │
│    │          │          │          │劉：我叫人是去把他帶出來了。        │        │
└──┴─────┴─────┴─────┴──────────────────┴────┘
 附件12：0000000000與0000000000通訊監察譯文
┌──┬─────┬─────┬─────┬──────────────────┬────┐
│編號│ 通話時間 │ 發 話 方 │ 受 話 方 │  通        話        內        容  │ 備  註 │
├──┼─────┼─────┼─────┼──────────────────┼────┤
│1   │ 94.10.21 │0000000000│0000000000│南：喂。                            │警卷一  │
│    │09：17：41│（壬○○）│（辛○○）│龍：他老母有沒有說甚麼？            │第166頁 │
│    │          │          │          │南：沒有，他老母也沒有說甚麼。      │        │
│    │          │          │          │龍：你不能跟她說你用給他的，你會完蛋│        │
│    │          │          │          │    。                              │        │
│    │          │          │          │南：我知道，我會說他自己拿來的。    │        │
│    │          │          │          │龍：是他自己來你這邊的，你不知道，你│        │
│    │          │          │          │    用很多給他弄嗎？                │        │
│    │          │          │          │南：沒有，他自己弄的，我怎麼知道。  │        │
│    │          │          │          │龍：第一趟嗎？                      │        │
│    │          │          │          │南：第二趟了。                      │        │
│    │          │          │          │龍：第二趟不知道弄多少，怎麼會不死，│        │
│    │          │          │          │    他剛回來沒毒氣，用那麼多，他又是│        │
│    │          │          │          │    貪藥的人，你要會講。            │        │
│    │          │          │          │南：在我家用的，沒關係吧。          │        │
│    │          │          │          │龍：在你家用的沒錯，但你不可以說東西│        │
│    │          │          │          │    是你給他的，你就死了。          │        │
│    │          │          │          │南：我知道。                        │        │
│    │          │          │          │龍：都推不知道。                    │        │
│    │          │          │          │南：我知道，我要去醫院戒掉了。      │        │
├──┼─────┼─────┼─────┼──────────────────┼────┤
│2   │ 94.10.21 │0000000000│0000000000│南：喂。                            │警卷一  │
│    │09：30：34│（壬○○）│（辛○○）│龍：你現在要講說是他去向你借廁所。  │第166頁 │
│    │          │          │          │南：嗯。                            │        │
│    │          │          │          │龍：他向你借廁所，進去就不知道，進去│        │
│    │          │          │          │    很久，如果有問你，你要這樣講。  │        │
│    │          │          │          │南：喔。                            │        │
│    │          │          │          │龍：你要說我不知道，是他來向我借廁所│        │
│    │          │          │          │    ，要大便，這樣會講嗎？          │        │
│    │          │          │          │南：會啦。                          │        │
│    │          │          │          │龍：你不講這樣會完蛋，我不騙你，你要│        │
│    │          │          │          │    說你不知道，他說屎緊，要借廁所大│        │
│    │          │          │          │    便，是在外面還是在裡面？        │        │
│    │          │          │          │南：在裡面。                        │        │
│    │          │          │          │龍：你說要救他，把他抬到外面的，跟他│        │
│    │          │          │          │    敲門的，看他口吐白沫，你都推不知│        │
│    │          │          │          │    道，聽到嗎？我跟他敲門，廁所門沒│        │
│    │          │          │          │    鎖，我打開門看他口吐白沫，我把他│        │
│    │          │          │          │    抬到外面要救他，救不起來，就送醫│        │
│    │          │          │          │    院了，聽到嗎？                  │        │
│    │          │          │          │南：我知道。                        │        │
│    │          │          │          │龍：這樣會嗎？你要說廁所門沒鎖，不然│        │
│    │          │          │          │    要敲壞，對不對？你自己要會講，自│        │
│    │          │          │          │    己反應要好，你一定不能講說是你給│        │
│    │          │          │          │    他的，不然你就完蛋了。          │        │
│    │          │          │          │南：警察會問我嗎？                  │        │
│    │          │          │          │龍：一定會來問你的，會不會我不知道，│        │
│    │          │          │          │    你照這種情形告訴他。            │        │
│    │          │          │          │南：好啊。                          │        │
├──┼─────┼─────┼─────┼──────────────────┼────┤
│3   │ 94.10.23 │0000000000│0000000000│南：喂，「阿龍」，再二分半。        │警卷一  │
│    │15：27：50│（辛○○）│（壬○○）│龍：你過去五福宮啊。                │第176頁 │
└──┴─────┴─────┴─────┴──────────────────┴────┘
 附件13：0000000000與0000000000通訊監察譯文
┌──┬─────┬─────┬─────┬──────────────────┬────┐
│編號│ 通話時間 │ 發 話 方 │ 受 話 方 │  通        話        內        容  │ 備  註 │
├──┼─────┼─────┼─────┼──────────────────┼────┤
│1   │ 94.09.28 │0000000000│0000000000│洪：喂。                            │警卷一  │
│    │06：19：25│（壬○○）│（戊○○）│黃：那個「志仔」有在偷賣，「國清」、│第124頁 │
│    │          │          │          │   「阿婆」都有跟他買，跟我說那是誰 │        │
│    │          │          │          │   要的。                           │        │
│    │          │          │          │洪：昨晚拿二分半那些。              │        │
│    │          │          │          │黃：跟別人說我的不好，他的比較好，偷│        │
│    │          │          │          │    賣。                            │        │
│    │          │          │          │洪：不然早上就叫他回去了。          │        │
│    │          │          │          │黃：他現在還欠我六千，昨天被我打。  │        │
├──┼─────┼─────┼─────┼──────────────────┼────┤
│2   │ 94.09.28 │0000000000│0000000000│洪：喂。                            │警卷一  │
│    │06：22：03│（壬○○）│（戊○○）│黃：妳叫他送東西就好了，東西不要交給│第124頁 │
│    │          │          │          │    他。                            │        │
│    │          │          │          │洪：喔，好啊。                      │        │
│    │          │          │          │黃：東西不知道被他ㄠ多少了。        │        │
│    │          │          │          │洪：好。                            │        │
├──┼─────┼─────┼─────┼──────────────────┼────┤
│3   │ 94.10.05 │0000000000│0000000000│洪：啊，你那怎麼沒帶過去？          │警卷一  │
│    │09：50：57│（戊○○）│（不明３，│不：甜的（安非他命），我那還有散的，│第136頁 │
│    │          │          │男）      │    若沒，我再回去弄。              │        │
│    │          │          │          │洪：我是說冬瓜跟肉骨那耶。          │        │
│    │          │          │          │不：我沒過去那啊，我先給它冰起來。  │        │
├──┼─────┼─────┼─────┼──────────────────┼────┤
│4   │ 94.10.05 │0000000000│0000000000│洪：大頭義今天有沒有打電話給你？    │警卷一  │
│    │20：37：43│（戊○○）│（不明４，│不：有啦。                          │第138頁 │
│    │          │          │男）      │洪：好，我知啊。                    │        │
├──┼─────┼─────┼─────┼──────────────────┼────┤
│5   │ 94.10.06 │0000000000│0000000000│洪：你們還沒回來啊，還在我叔阿那邊啊│警卷一  │
│    │19：50：36│（戊○○）│（不明５，│    ，我叫「仙阿」過去，你先拿五千給│第140頁 │
│    │          │          │男）      │    他。                            │        │
│    │          │          │          │不：我九萬都量給他了啊。            │        │
├──┼─────┼─────┼─────┼──────────────────┼────┤
│6   │ 94.10.23 │0000000000│0000000000│洪：你鑰匙拿上來給我，我在「雄阿」這│警卷一  │
│    │18：14：29│（壬○○）│（戊○○）│    ，你在打麻將啊。                │第178頁 │
│    │          │          │          │黃：我回來到家了。                  │        │
├──┼─────┼─────┼─────┼──────────────────┼────┤
│7   │ 94.10.23 │0000000000│0000000000│洪：你晚上有要回去嗎？              │警卷一  │
│    │18：20：27│（壬○○）│（戊○○）│黃：有啊，等「達成」這邊剛了。      │第178頁 │
├──┼─────┼─────┼─────┼──────────────────┼────┤
│8   │ 94.10.24 │0000000000│0000000000│轉接至0000000000信箱。              │警卷一  │
│    │16：35：48│（不明６，│（戊○○）│不：媽媽，給我回來！                │第181頁 │
│    │          │男）      │          │                                    │        │
├──┼─────┼─────┼─────┼──────────────────┼────┤
│9   │ 94.10.24 │0000000000│0000000000│黃：妳要吃飯嗎？我等一下買回去給妳。│警卷一  │
│    │18：16：17│（壬○○）│（戊○○）│    我車被「國生阿」開去左營，沒，鳳│第181頁 │
│    │          │          │          │    山啊，他要簽約啊。              │        │
├──┼─────┼─────┼─────┼──────────────────┼────┤
│10  │ 94.10.24 │0000000000│0000000000│洪：你在「雄阿」那啊，在我嬸阿那啊。│警卷一  │
│    │20：53：45│（戊○○）│（壬○○）│黃：嘿啊。                          │第181頁 │
├──┼─────┼─────┼─────┼──────────────────┼────┤
│11  │ 94.10.25 │0000000000│0000000000│黃：你沒回去啊，那是什麼單啊？      │警卷一  │
│    │09：18：38│（戊○○）│（壬○○）│洪：我在菜市啊，那是中華啊，今天二十│第182頁 │
│    │          │          │          │    五到啊，今天要繳了。你在哪？    │        │
│    │          │          │          │黃：我在「芋頭」這。                │        │
├──┼─────┼─────┼─────┼──────────────────┼────┤
│12  │ 94.10.25 │0000000000│0000000000│洪：「阿婆」沒有那啊？              │警卷一  │
│    │09：47：02│（戊○○）│（壬○○）│黃：有喔。                          │第182頁 │
│    │          │          │          │洪：你叫他過來幫我弄一下，好嗎？    │        │
│    │          │          │          │黃：好。                            │        │
├──┼─────┼─────┼─────┼──────────────────┼────┤
│13  │ 94.10.25 │0000000000│0000000000│洪：我在路竹繳電話錢。              │警卷一  │
│    │10：40：40│（壬○○）│（戊○○）│黃：電話多少？                      │第183頁 │
│    │          │          │          │洪：手機啊，不知道，我們家裡九十四元│        │
│    │          │          │          │    ，易付卡那張也要入了，823034那支│        │
│    │          │          │          │    。                              │        │
├──┼─────┼─────┼─────┼──────────────────┼────┤
│14  │ 94.10.28 │0000000000│0000000000│黃：我把你放在車子前化妝品裡，那台小│警卷一  │
│    │15：35：13│（壬○○）│（戊○○）│    車。                            │第186頁 │
│    │          │          │          │洪：我的車啊，在籃子裡面啊。        │        │
│    │          │          │          │黃：嘿啊，化妝品。                  │        │
├──┼─────┼─────┼─────┼──────────────────┼────┤
│15  │ 94.11.06 │0000000000│0000000000│黃：要去了嗎？                      │警卷一  │
│    │07：48：15│（壬○○）│（戊○○）│洪：好，我要下去了。                │第190頁 │
└──┴─────┴─────┴─────┴──────────────────┴────┘
 附件14：0000000000與0000000000通訊監察譯文
┌──┬─────┬─────┬─────┬──────────────────┬────┐
│編號│ 通話時間 │ 發 話 方 │ 受 話 方 │  通        話        內        容  │ 備  註 │
├──┼─────┼─────┼─────┼──────────────────┼────┤
│1   │ 94.10.21 │0000000000│0000000000│黃：喂。                            │警卷一  │
│    │12：15：34│（劉航志）│（壬○○）│劉：喂，爸仔。                      │第167頁 │
│    │          │          │          │黃：怎麼樣？                        │        │
│    │          │          │          │劉：「阿美」說剛才幫人拿二千，你都會│        │
│    │          │          │          │    送她一塊五百的。                │        │
│    │          │          │          │黃：好啦。                          │        │
│    │          │          │          │劉：「國鐘」那邊有硬仔（安非他命），│        │
│    │          │          │          │    一領六萬五。                    │        │
│    │          │          │          │黃：六萬五喔。                      │        │
│    │          │          │          │劉：對。                            │        │
│    │          │          │          │黃：哪邊？                          │        │
│    │          │          │          │劉：等一下我叫他跟你講。            │        │
│    │          │          │          │「國鐘」：喂，「龍哥」。            │        │
│    │          │          │          │黃：嗯。                            │        │
│    │          │          │          │「國鐘」：六萬五要拿嗎？            │        │
│    │          │          │          │黃：要啊，拿半錢，好嗎？            │        │
│    │          │          │          │「國鐘」：好啦。                    │        │
│    │          │          │          │黃：叫他幫我送，我錢給他。          │        │
│    │          │          │          │「國鐘」：好啦。                    │        │
├──┼─────┼─────┼─────┼──────────────────┼────┤
│2   │ 94.10.21 │0000000000│0000000000│黃：喂。                            │警卷一  │
│    │15：58：08│（不明２）│（壬○○）│不：喂，「龍哥」，先不要回去。      │第169頁 │
│    │          │          │          │黃：嗯。                            │        │
│    │          │          │          │不：「武川仔」來抓住「志仔」，現在在│        │
│    │          │          │          │    「芋大」門前。                  │        │
│    │          │          │          │黃：怎麼樣？                        │        │
│    │          │          │          │不：「三組仔」。                    │        │
│    │          │          │          │黃：有東西嗎？                      │        │
│    │          │          │          │不：「志仔」被抓到啊，人來釣「志仔」│        │
│    │          │          │          │    ，那個人「大頭成」認識，我不認識│        │
│    │          │          │          │    。                              │        │
│    │          │          │          │黃：這樣子。                        │        │
│    │          │          │          │不：帶到位，拿一千元向「志仔」買，「│        │
│    │          │          │          │    志仔」收錢後要拿東西給他，雖然反│        │
│    │          │          │          │    應快，但還是被抓到，「志仔」拿一│        │
│    │          │          │          │    塊要給他，「武川仔」車子開到位，│        │
│    │          │          │          │    「志仔」看到馬上丟水溝，還是被夾│        │
│    │          │          │          │    起來。                          │        │
│    │          │          │          │黃：是誰夾起來？                    │        │
│    │          │          │          │不：「武川仔」。                    │        │
│    │          │          │          │黃：那沒關係，有被抓到嗎？          │        │
│    │          │          │          │不：有啦。                          │        │
│    │          │          │          │黃：那就承認自己吃就好了。          │        │
│    │          │          │          │不：對啦，「志仔」說是自己吃的，問「│        │
│    │          │          │          │    志仔」在那邊幹什麼，「志仔」說在│        │
│    │          │          │          │    打麻將，當時我們在打麻將，叫我們│        │
│    │          │          │          │    收起來，不可以玩。              │        │
│    │          │          │          │黃：那個是哪邊的人？                │        │
│    │          │          │          │不：那個「連仔」認識，我不認識，要問│        │
│    │          │          │          │    「連阿」才知道。                │        │
│    │          │          │          │黃：喔。                            │        │
│    │          │          │          │不：帶來到位喔，很可惡。            │        │
│    │          │          │          │黃：好。                            │        │
│    │          │          │          │不：你先不要進來，走的時候在打電話給│        │
│    │          │          │          │    你。                            │        │
│    │          │          │          │黃：好。                            │        │
├──┼─────┼─────┼─────┼──────────────────┼────┤
│3   │ 94.10.23 │0000000000│0000000000│義：「龍哥」，我「義阿」，我身上只有│警卷一  │
│    │09：00：07│ （義阿） │（壬○○）│    一千塊，我找「阿連」啊，給他差一│第172頁 │
│    │          │          │          │    千，好嗎？我初一領錢。          │        │
│    │          │          │          │黃：好啊，你過去跟他拿。            │        │
│    │          │          │          │                                    │        │
├──┼─────┼─────┼─────┼──────────────────┼────┤
│4   │ 94.10.23 │0000000000│0000000000│劉：爸，和兄要給你橋一塊五百耶。    │警卷一  │
│    │12：01：14│（劉航志）│（壬○○）│黃：拿給他。                        │第174頁 │
├──┼─────┼─────┼─────┼──────────────────┼────┤
│5   │ 94.10.23 │0000000000│0000000000│劉：爸，我和「連阿」拿來用，可以嗎？│警卷一  │
│    │12：02：04│（劉航志）│（壬○○）│黃：用五百就好了。                  │第174頁 │
└──┴─────┴─────┴─────┴──────────────────┴────┘
附錄本判決論罪科刑所依據之法條：
毒品危害防制條例第4條第1項、第2項
製造、運輸、販賣第一級毒品者，處死刑或無期徒刑；處無期徒
刑者，得併科新臺幣1,000萬元以下罰金。
製造、運輸、販賣第二級毒品者，處無期徒刑或7年以上有期徒
刑，得併科新臺幣700 萬元以下罰金。
